---
title: "MÃ LỆNH VÀ KẾT QUẢ MÔ HÌNH SCAP"
author: "Phạm Thái Nguyên"
date: "2026-09-16"
output:
  html_document:
    df_print: paged
  word_document: default
---

```{r setup, include=FALSE}
# ======================================================================
# BƯỚC 1: NẠP THƯ VIỆN & ĐỌC DỮ LIỆU
# ======================================================================
library(haven)    
library(dplyr)    

# Đọc file SPSS từ ổ đĩa D
data_goc <- read_sav("D:/NghienCuu/Nghiencuu.sav")

# Quy đổi giá trị 2 thành 0, lột nhãn SPSS và TỰ ĐỘNG CẮT LẠI NGƯỠNG ĐỊNH LƯỢNG
data_clean <- data_goc %>%
  mutate(
    # Biến kết cục
    GPB          = as.numeric(ifelse(GPB == 2, 0, GPB)), 
    
    # Các biến định tính có sẵn (Quy giá trị 2 về 0)
    nguongtuoi   = as.numeric(ifelse(nguongtuoi == 2, 0, nguongtuoi)),
    Soitrong     = as.numeric(ifelse(Soitrong == 2, 0, Soitrong)),
    nguongtnm    = as.numeric(ifelse(nguongtnm == 2, 0, nguongtnm)),
    Khitrong     = as.numeric(ifelse(Khitrong == 2, 0, Khitrong)),
    hachviem     = as.numeric(ifelse(hachviem == 2, 0, hachviem)),
    dichtudo     = as.numeric(ifelse(dichtudo == 2, 0, dichtudo)),
    dichkhutru   = as.numeric(ifelse(dichkhutru == 2, 0, dichkhutru)),
    nguongAIR    = as.numeric(ifelse(nguongAIR == 2, 0, nguongAIR)),
    
    # CẮT NGƯỠNG TRỰC TIẾP TỪ BIẾN ĐỊNH LƯỢNG GỐC ĐỂ ĐẢM BẢO CHÍNH XÁC 100%
    nguongdkrt   = as.numeric(ifelse(dkruotthua > 11.5, 1, 0)),
    nguongmt     = as.numeric(ifelse(dmanhtrang > 7.2, 1, 0)) 
  )
```

1.  PHÂN TÍCH HỒI QUY LOGISTIC ĐA BIẾN (MÔ HÌNH 10 BIẾN ĐỊNH TÍNH) Đoạn mã dưới đây thiết lập mô hình hồi quy đa biến với 10 yếu tố nguy cơ. Kết quả (p-value, aOR, KTC 95%) được sử dụng để sàng lọc các biến độc lập có ý nghĩa thống kê làm cơ sở thiết lập mô hình rút gọn.

```{r multi_model_10, echo=TRUE, warning=FALSE, message=FALSE}
# Chạy mô hình hồi quy logistic đa biến
model_10_vars <- glm(GPB ~ dichkhutru + nguongtnm + nguongAIR + 
                       nguongdkrt + nguongmt + dichtudo + hachviem + 
                       Khitrong + nguongtuoi + Soitrong, 
                     data = data_clean, 
                     family = binomial)

# Hiển thị kết quả p-value
summary(model_10_vars)

# Tính tỷ số số chênh hiệu chỉnh (aOR) và Khoảng tin cậy 95%
exp(cbind(aOR = coef(model_10_vars), confint(model_10_vars)))
```

**2. MÔ HÌNH RÚT GỌN (SCAP) VÀ ĐƯỜNG CONG ROC** Từ kết quả phân tích hồi quy logistic đa biến 10 biến ban đầu, chúng tôi tiến hành lọc ra 5 yếu tố tiên lượng có ý nghĩa thống kê độc lập (với mức ý nghĩa p \< 0,05), bao gồm: Dịch khu trú quanh ruột thừa, Thâm nhiễm mỡ, Điểm AIR ≥ 7, Đường kính ruột thừa \> 11,5 mm, và Bề dày thành manh tràng \> 7,2 mm. Năm biến số này được sử dụng để xây dựng mô hình dự báo rút gọn (Mô hình SCAP). Khả năng phân biệt của mô hình SCAP được đánh giá thông qua diện tích dưới đường cong ROC (AUC).

```{r scap_model_roc, echo=TRUE, warning=FALSE, message=FALSE, fig.width=6, fig.height=6}
# 1. Chạy mô hình SCAP rút gọn (5 biến)
model_scap <- glm(GPB ~ dichkhutru + nguongtnm + nguongAIR + 
                    nguongdkrt + nguongmt, 
                  data = data_clean, 
                  family = binomial)

# Hiển thị kết quả aOR và KTC 95% 
exp(cbind(aOR = coef(model_scap), confint(model_scap)))

# 2. Vẽ đường cong ROC và tính chỉ số AUC
library(pROC)

# Tính xác suất dự báo (nguy cơ) cho từng bệnh nhân
prob_scap <- predict(model_scap, type = "response")

# Khởi tạo đối tượng ROC và tính KTC 95% của AUC
roc_scap <- roc(data_clean$GPB, prob_scap)
roc_ci <- ci(roc_scap)

# Thiết lập định dạng hiển thị trục tọa độ (vô hiệu hóa định dạng số khoa học)
options(scipen = 999)

# Biểu diễn đồ thị đường cong ROC
plot(roc_scap,
     legacy.axes = TRUE,
     col = "#1f77b4",
     lwd = 2,
     xlab = "Tỷ lệ dương tính giả (1 - Độ đặc hiệu)",
     ylab = "Tỷ lệ dương tính thật (Độ nhạy)")

# Trích xuất và định dạng nhãn thông số AUC và KTC 95%
auc_text <- sprintf("AUC = %.3f", roc_ci[2])
ci_text <- sprintf("KTC 95%%: %.3f - %.3f", roc_ci[1], roc_ci[3])

# Tích hợp hộp chú thích (legend) vào góc đồ thị
legend("bottomright",
       legend = c(auc_text, ci_text),
       text.col = "#1f77b4", 
       text.font = 2,        
       bty = "n")
```

**3. KIỂM ĐỊNH NỘI BỘ MÔ HÌNH (INTERNAL VALIDATION)** Để đảm bảo mô hình SCAP không bị hiện tượng quá khớp (overfitting) và có tính ổn định cao khi áp dụng trên quần thể mới, chúng tôi tiến hành kiểm định nội bộ bằng hai phương pháp: Tái chọn mẫu Bootstrap 2000 lần và Kiểm định chéo rời rạc (Leave-One-Out Cross-Validation - LOOCV).

```{r validation_bootstrap_loocv, echo=TRUE, warning=FALSE, message=FALSE}
# Thiết lập hạt giống ngẫu nhiên nhằm đảm bảo tính lặp lại (reproducibility) của thuật toán
set.seed(2026) 

# ==========================================
# 3.1. BOOTSTRAP 2000 LẦN
# ==========================================
# Lấy mẫu ngẫu nhiên 2000 lần để tính lại Khoảng tin cậy 95% của AUC
boot_auc <- ci.auc(roc_scap, method = "bootstrap", boot.n = 2000)

cat("--- KẾT QUẢ BOOTSTRAP 2000 LẦN ---\n")
print(boot_auc)

# ==========================================
# 3.2. KIỂM ĐỊNH CHÉO LOOCV
# ==========================================
n <- nrow(data_clean)
loocv_preds <- numeric(n)

# Vòng lặp: Huấn luyện mô hình n lần, mỗi lần bỏ ra 1 bệnh nhân để dự đoán
for (i in 1:n) {
  train_data <- data_clean[-i, ]
  test_data  <- data_clean[i, , drop = FALSE]
  
  # Chạy lại phương trình 5 biến trên tập dữ liệu đã bỏ 1 người
  fit_loocv <- glm(GPB ~ dichkhutru + nguongtnm + nguongAIR + 
                     nguongdkrt + nguongmt, 
                   data = train_data, 
                   family = binomial)
  
  # Dự đoán xác suất cho chính người bị bỏ ra
  loocv_preds[i] <- predict(fit_loocv, newdata = test_data, type = "response")
}

# Tính toán lại AUC dựa trên kết quả dự đoán chéo LOOCV
roc_loocv <- roc(data_clean$GPB, loocv_preds)

cat("\n--- KẾT QUẢ LOOCV ---\n")
cat("AUC của mô hình SCAP sau kiểm định LOOCV:", round(auc(roc_loocv), 3), "\n")
```

**4. Mức độ hiệu chuẩn** Khả năng dự báo sát với thực tế của mô hình được đánh giá qua biểu đồ hiệu chuẩn (Calibration plot).

```{r calibration_and_metrics, echo=TRUE, warning=FALSE, message=FALSE, fig.width=8, fig.height=8}
# ==========================================
# 4. VẼ BIỂU ĐỒ HIỆU CHUẨN BOOTSTRAP 
# ==========================================
library(rms)

# 4.1 Thiết lập môi trường dữ liệu cho gói rms
dd <- datadist(data_clean)
options(datadist = "dd")

# 4.2 Chạy lại mô hình bằng hàm lrm (để vẽ hiệu chuẩn)
fit_rms <- lrm(GPB ~ dichkhutru + nguongtnm + nguongAIR + 
                     nguongdkrt + nguongmt, 
               data = data_clean, 
               x = TRUE, y = TRUE)

# 4.3 Thực hiện Bootstrap 2000 lần để hiệu chuẩn
set.seed(2026)
cal <- calibrate(fit_rms, method = "boot", B = 2000)

# 4.4 Vẽ biểu đồ hiệu chuẩn
# Tăng lề dưới (số 6) để có đủ không gian ghi chú thích mà không bị chật
par(mar = c(6, 5, 4, 2) + 0.1)

plot(cal,
     lwd = 2,
     legend = FALSE, 
     subtitles = FALSE, # LỆNH QUAN TRỌNG: Tắt dòng chữ tiếng Anh mặc định gây chồng đè
     xlab = "Xác suất dự đoán (Predicted Probability)",
     ylab = "Tỷ lệ quan sát thực tế (Observed Proportion)",
     xlim = c(0, 1), ylim = c(0, 1))

# Thêm hộp chú thích (Legend) bằng tiếng Việt
legend("bottomright", 
       legend = c("Biểu kiến (Apparent)", 
                  "Đã hiệu chỉnh sai lệch (Bias-corrected)", 
                  "Lý tưởng (Ideal)", 
                  "Khoảng tin cậy (C.L.)"),
       lty = c(1, 1, 2, 1), 
       col = c("black", "blue", "black", "gray"),
       bty = "n", cex = 0.8)

# Thêm 2 dòng ghi chú ở góc dưới biểu đồ (MAE và n)
mtext("B = 2000 lần lặp lại, Bootstrap", side = 1, line = 4, adj = 0, cex = 0.8)
mtext(sprintf("Sai số tuyệt đối trung bình (MAE) = %.2f | n = %d", 
              mean(abs(cal[,"predy"] - cal[,"calibrated.corrected"])), 
              nrow(data_clean)), 
      side = 1, line = 4, adj = 1, cex = 0.8)

# ==========================================
# 5. TÍNH CHỈ SỐ RMSE VÀ F1-SCORE TỪ LOOCV (BẢNG 3.22)
# ==========================================
library(caret)

# 5.1 Tính RMSE (Root Mean Square Error) từ xác suất dự đoán LOOCV
# Công thức: Căn bậc hai của trung bình bình phương sai số
rmse_loocv <- sqrt(mean((data_clean$GPB - loocv_preds)^2))

# 5.2 Tính F1-Score
# Chuyển đổi xác suất dự đoán thành phân nhóm (ngưỡng cắt 0.5)
loocv_class <- ifelse(loocv_preds >= 0.5, 1, 0)

# Lập ma trận nhầm lẫn (Confusion Matrix) để trích xuất F1
cm <- confusionMatrix(factor(loocv_class, levels = c(0, 1)), 
                      factor(data_clean$GPB, levels = c(0, 1)), 
                      positive = "1")
f1_loocv <- cm$byClass["F1"]

# In kết quả ra màn hình
cat("\n--- CÁC CHỈ SỐ HIỆU SUẤT LOOCV (CHO BẢNG 3.22) ---\n")
cat("RMSE (Sai số toàn phương trung bình):", round(rmse_loocv, 2), "\n")
cat("Chỉ số F1-Score:", round(f1_loocv, 2), "\n")
```

**5. Toán đồ (Nomogram) và Phân tích đường cong quyết định (DCA)** Nhằm tạo công cụ trực quan hỗ trợ bác sĩ lâm sàng tính toán nhanh xác suất biến chứng dựa trên 5 yếu tố của mô hình SCAP, chúng tôi tiến hành xây dựng Toán đồ (Nomogram). Bên cạnh đó, Phân tích đường cong quyết định (Decision Curve Analysis - DCA) được áp dụng để lượng giá lợi ích lâm sàng thực tế của mô hình so với các chiến lược can thiệp mặc định.

```{r nomogram_and_dca, echo=TRUE, warning=FALSE, message=FALSE, fig.width=9, fig.height=6}
# ==========================================
# 1. VẼ TOÁN ĐỒ (NOMOGRAM) 
# ==========================================
library(rms)
library(Hmisc) # Thư viện đi kèm rms để gán nhãn tiếng Việt

# 1.1 Gán nhãn tiếng Việt cho các biến để in lên Nomogram
label(data_clean$dichkhutru) <- "Dịch khu trú quanh ruột thừa"
label(data_clean$nguongtnm)  <- "Thâm nhiễm mỡ toàn bộ chu vi"
label(data_clean$nguongAIR)  <- "AIR >= 7 điểm"
label(data_clean$nguongdkrt) <- "Đường kính ruột thừa > 11,5 mm"
label(data_clean$nguongmt)   <- "Bề dày manh tràng > 7,2 mm"

# 1.2 Đóng gói lại môi trường dữ liệu
dd <- datadist(data_clean)
options(datadist = "dd")

# 1.3 Chạy lại mô hình lrm
fit_rms <- lrm(GPB ~ dichkhutru + nguongtnm + nguongAIR + 
                     nguongdkrt + nguongmt, 
               data = data_clean, 
               x = TRUE, y = TRUE)

# 1.4 Tạo Nomogram 
nom <- nomogram(fit_rms, 
                fun = function(x) 1/(1+exp(-x)), 
                funlabel = "Nguy cơ biến chứng (%)", 
                fun.at = c(0.05, 0.1, 0.2, 0.3, 0.5, 0.7, 0.8, 0.9),
                lp = FALSE) 

# 1.5 Vẽ Toán đồ
plot(nom, 
     xfrac = 0.45,       # Căn lề trái cho chữ
     cex.axis = 0.9,     # Cỡ chữ trục
     cex.var = 0.9,      # Cỡ chữ tên biến
     force.label = TRUE)

# ==========================================
# 2. PHÂN TÍCH ĐƯỜNG CONG QUYẾT ĐỊNH (DCA) 
# ==========================================
library(dcurves)
library(ggplot2)

# 2.1 Đưa xác suất từ mô hình vào dữ liệu
data_clean$prob_scap <- prob_scap

# 2.2 Chạy DCA
dca_res <- dca(GPB ~ prob_scap, 
               data = data_clean,
               label = list(prob_scap = "Mô hình SCAP"))

# 2.3 Vẽ biểu đồ DCA bằng thư viện ggplot2
plot(dca_res, smooth = TRUE) + 
  # Thiết lập định dạng đường vẽ (linetype)
  aes(linetype = label) + 
  # Cài đặt màu sắc và Việt hóa nhãn
  scale_color_manual(
    name = "Chiến lược",
    breaks = c("Treat All", "Treat None", "Mô hình SCAP"),
    labels = c("Can thiệp tất cả", "Không can thiệp", "Mô hình SCAP"),
    values = c("Treat All" = "#7570b3", "Treat None" = "#1b9e77", "Mô hình SCAP" = "#d95f02")
  ) +
  # Cài đặt nét vẽ tương ứng màu
  scale_linetype_manual(
    name = "Chiến lược",
    breaks = c("Treat All", "Treat None", "Mô hình SCAP"),
    labels = c("Can thiệp tất cả", "Không can thiệp", "Mô hình SCAP"),
    values = c("Treat All" = "dashed", "Treat None" = "dotted", "Mô hình SCAP" = "solid")
  ) +
  labs(title = NULL, # Bỏ tiêu đề trên cùng
       x = "Ngưỡng xác suất (Threshold Probability)", 
       y = "Lợi ích ròng (Net Benefit)") +
  # Dùng theme_classic để xóa lưới, nền trắng viền đen
  theme_classic() +
  # Đưa chú thích vào góc trong bên phải
  theme(legend.position = c(0.85, 0.75),
        legend.background = element_blank(),
        legend.box.background = element_blank())
```

```{r}
# ==========================================
# 5. VẼ BIỂU ĐỒ VIOLIN (ĐẶC ĐIỂM TUỔI VÀ GIỚI)
# ==========================================
library(ggplot2)
library(dplyr)

# 5.1 Xử lý dữ liệu: Trích xuất và dán nhãn cho biến giới tính
df_violin <- data_clean %>%
  filter(!is.na(gioi) & !is.na(tuoi)) %>% 
  mutate(gioi_factor = factor(gioi, levels = c(1, 2), labels = c("Nam", "Nữ")))

# 5.2 Tính toán số liệu (Trung vị và Khoảng tứ phân vị - IQR) để in lên biểu đồ
summary_age <- df_violin %>%
  group_by(gioi_factor) %>%
  summarise(
    median_age = median(tuoi),
    iqr_age = IQR(tuoi)
  ) %>%
  mutate(
    # Định dạng chuỗi văn bản: "Trung vị (IQR)"
    # Dùng %.3g để hiển thị số thập phân linh hoạt (ví dụ: 28 hoặc 28.8 giống hệt hình)
    label_text = sprintf("%.0f (%.3g)", median_age, iqr_age)
  )

# 5.3 Vẽ biểu đồ
ggplot(df_violin, aes(x = gioi_factor, y = tuoi, fill = gioi_factor)) +
  
  # Lớp 1: Vẽ thân Violin (độ trong suốt 0.7, viền xám)
  geom_violin(trim = FALSE, alpha = 0.7, color = "darkgrey") +
  
  # Lớp 2: Vẽ biểu đồ hộp (Boxplot) màu trắng lồng bên trong
  geom_boxplot(width = 0.15, fill = "white", color = "black", 
               outlier.shape = NA, fatten = 2) +
  
  # Lớp 3: Chèn nhãn văn bản (Trung vị và IQR)
  geom_text(data = summary_age,
            aes(x = gioi_factor, y = median_age, label = label_text),
            nudge_x = 0.1,      # Đẩy chữ sang phải một chút để không đè vào hộp
            hjust = 0,          # Căn lề trái cho chữ
            size = 4, 
            fontface = "bold") + # In đậm
            
  # Lớp 4: Tùy chỉnh màu sắc giống hệt bản gốc
  scale_fill_manual(values = c("Nam" = "#99d8c9", "Nữ" = "#fcbba1")) +
  
  # Lớp 5: Tùy chỉnh trục Y (từ 0 đến 120, chia vạch mỗi 30 năm)
  scale_y_continuous(breaks = seq(0, 120, by = 30), limits = c(0, 120)) +
  
  # Lớp 6: Gắn nhãn trục
  labs(x = "Giới tính", y = "Tuổi (năm)") +
  
  # Lớp 7: Định dạng giao diện (Theme) tối giản, sạch sẽ
  theme_minimal() +
  theme(
    legend.position = "none",             # Ẩn bảng chú giải màu
    panel.grid.major.x = element_blank(), # Bỏ các đường kẻ dọc
    panel.grid.minor = element_blank(),   # Bỏ các đường kẻ phụ
    axis.title.x = element_text(fontface = "bold", margin = margin(t = 10)),
    axis.title.y = element_text(fontface = "bold", margin = margin(r = 10)),
    axis.text = element_text(color = "black", size = 11)
  )
```

```{r air_violin, echo=TRUE, warning=FALSE, message=FALSE, fig.width=8, fig.height=6}
# ==============================================================
# 7. VẼ BIỂU ĐỒ VIOLIN (PHÂN BỐ ĐIỂM AIR THEO TÌNH TRẠNG BIẾN CHỨNG)
# ==============================================================

# 7.1 Xử lý dữ liệu: Trích xuất, dán nhãn và ép thứ tự cho biến GPB
df_air <- data_clean %>%
  filter(!is.na(GPB) & !is.na(AIR)) %>% 
  mutate(GPB_factor = factor(GPB, levels = c(1, 2), labels = c("Có biến chứng", "Không biến chứng")))

# 7.2 Tính toán số liệu (Trung vị và IQR)
summary_air <- df_air %>%
  group_by(GPB_factor) %>%
  summarise(
    median_air = median(AIR),
    iqr_air = IQR(AIR)
  ) %>%
  mutate(
    # Định dạng chuỗi văn bản giống hình gốc: ví dụ "8 (3)", "6 (2)"
    # Dùng %.0f vì điểm AIR là số nguyên
    label_text = sprintf("%.0f (%.0f)", median_air, iqr_air)
  )

# 7.3 Vẽ biểu đồ
ggplot(df_air, aes(x = GPB_factor, y = AIR, fill = GPB_factor)) +
  
  # Vẽ thân Violin (màu viền xám mờ giống bản gốc)
  geom_violin(trim = FALSE, alpha = 0.8, color = "darkgrey") +
  
  # Vẽ biểu đồ hộp (Boxplot) màu trắng lồng bên trong
  geom_boxplot(width = 0.15, fill = "white", color = "black", 
               outlier.shape = NA, fatten = 2) +
  
  # Chèn nhãn văn bản (Trung vị và IQR) nằm bên phải hộp
  geom_text(data = summary_air,
            aes(x = GPB_factor, y = median_air, label = label_text),
            nudge_x = 0.12,     # Khoảng cách đẩy chữ sang phải
            hjust = 0,          
            size = 4, 
            fontface = "bold") + 
            
  # Tùy chỉnh màu sắc (Sử dụng mã màu HEX giống 99% bản gốc)
  scale_fill_manual(values = c("Có biến chứng" = "#ff9999", "Không biến chứng" = "#99ccff")) +
  
  # Tùy chỉnh trục Y (Chạy từ 2.5 đến 12.5 giống hình)
  scale_y_continuous(breaks = seq(2.5, 12.5, by = 2.5), limits = c(1, 13)) +
  
  # Gắn nhãn trục
  labs(x = "Tình trạng biến chứng", y = "Điểm lâm sàng (AIR)") +
  
  # Định dạng giao diện (Theme) tối giản
  theme_minimal() +
  theme(
    legend.position = "none",             
    panel.grid.major.x = element_blank(), 
    panel.grid.minor = element_blank(),   
    axis.title.x = element_text(fontface = "bold", margin = margin(t = 10)),
    axis.title.y = element_text(fontface = "bold", margin = margin(r = 10)),
    axis.text = element_text(color = "black", size = 11)
  )
```

```{r}
# ==============================================================
# 8. VẼ BIỂU ĐỒ VIOLIN (ĐƯỜNG KÍNH RUỘT THỪA THEO TÌNH TRẠNG BIẾN CHỨNG)
# ==============================================================

# 8.1 Xử lý dữ liệu: Trích xuất biến dkruotthua và phân nhóm GPB
df_dk <- data_clean %>%
  filter(!is.na(GPB) & !is.na(dkruotthua)) %>% 
  mutate(GPB_factor = factor(GPB, levels = c(1, 2), labels = c("Có biến chứng", "Không biến chứng")))

# 8.2 Tính toán số liệu (Trung vị và IQR)
summary_dk <- df_dk %>%
  group_by(GPB_factor) %>%
  summarise(
    median_dk = median(dkruotthua),
    iqr_dk = IQR(dkruotthua)
  ) %>%
  mutate(
    # %.1f: Luôn hiện 1 chữ số thập phân cho Trung vị (vd: 12.7, 10.4)
    # %g: Tự động bỏ số 0 thừa cho IQR (nếu là 3.0 sẽ hiện 3, nếu 3.6 vẫn giữ 3.6)
    label_text = sprintf("%.1f (%g)", median_dk, iqr_dk)
  )

# 8.3 Vẽ biểu đồ
ggplot(df_dk, aes(x = GPB_factor, y = dkruotthua, fill = GPB_factor)) +
  
  # Vẽ thân Violin
  geom_violin(trim = FALSE, alpha = 0.8, color = "darkgrey") +
  
  # Vẽ biểu đồ hộp (Boxplot) lồng bên trong
  # ĐIỂM NHẤN: Hiển thị giá trị ngoại lai (outlier) bằng các chấm tròn màu đỏ
  geom_boxplot(width = 0.15, fill = "white", color = "black", 
               outlier.color = "red", outlier.shape = 16, outlier.size = 1.5, fatten = 2) +
  
  # Chèn nhãn văn bản 
  geom_text(data = summary_dk,
            aes(x = GPB_factor, y = median_dk, label = label_text),
            nudge_x = 0.12,
            hjust = 0,          
            size = 4, 
            fontface = "bold") + 
            
  # Tùy chỉnh màu sắc (Giữ nguyên tone màu đỏ - xanh pastel)
  scale_fill_manual(values = c("Có biến chứng" = "#ff9999", "Không biến chứng" = "#99ccff")) +
  
  # Tùy chỉnh trục Y (Chia vạch từ 5 đến 25)
  scale_y_continuous(breaks = seq(5, 25, by = 5)) +
  
  # Gắn nhãn trục
  labs(x = "Tình trạng biến chứng", y = "Đường kính ruột thừa (mm)") +
  
  # Định dạng giao diện tối giản
  theme_minimal() +
  theme(
    legend.position = "none",             
    panel.grid.major.x = element_blank(), 
    panel.grid.minor = element_blank(),   
    axis.title.x = element_text(fontface = "bold", margin = margin(t = 10)),
    axis.title.y = element_text(fontface = "bold", margin = margin(r = 10)),
    axis.text = element_text(color = "black", size = 11)
  )
```

```{r roc_air, echo=TRUE, warning=FALSE, message=FALSE, fig.width=6, fig.height=6}
# ==============================================================
# 9. VẼ ĐƯỜNG CONG ROC CHO THANG ĐIỂM AIR (BIỂU ĐỒ 3.4)
# ==============================================================
library(pROC)
library(ggplot2)

# 9.1 Tạo đối tượng ROC (Tự động nhận diện hướng của biến GPB và AIR)
roc_air <- roc(data_clean$GPB, data_clean$AIR, quiet = TRUE)

# 9.2 Trích xuất dữ liệu tọa độ để vẽ bằng ggplot2
roc_data <- data.frame(
  FPR = 1 - roc_air$specificities,
  TPR = roc_air$sensitivities
)

# Lấy giá trị AUC và tự động đổi dấu chấm thành dấu phẩy (vd: 0.760 -> 0,760)
auc_val <- as.numeric(auc(roc_air))
auc_text <- paste0("AUC: ", gsub("\\.", ",", sprintf("%.3f", auc_val)))

# 9.3 Tính tọa độ chính xác của điểm cắt 6.5 để gắn dấu chấm đỏ
coord_cutoff <- coords(roc_air, x = 6.5, input = "threshold", ret = c("specificity", "sensitivity"), transpose = FALSE)
cutoff_fpr <- 1 - coord_cutoff$specificity[1]
cutoff_tpr <- coord_cutoff$sensitivity[1]

# 9.4 Vẽ đồ thị mô phỏng bản gốc
ggplot(data = roc_data, aes(x = FPR, y = TPR)) +
  
  # Đường chéo tham chiếu màu xanh lá
  geom_abline(intercept = 0, slope = 1, color = "#4daf4a", linewidth = 0.5) +
  
  # Đường cong ROC chính màu xanh dương
  geom_line(color = "#377eb8", linewidth = 1) +
  
  # Chấm đỏ tại điểm cắt
  geom_point(x = cutoff_fpr, y = cutoff_tpr, color = "red", size = 2.5) +
  
  # Chữ ghi chú điểm cắt màu đỏ (in nghiêng, đẩy xích xuống dưới một chút)
  annotate("text", x = cutoff_fpr + 0.12, y = cutoff_tpr - 0.05, 
           label = "Điểm cắt: > 6,5", color = "red", fontface = "italic", size = 4) +
           
  # Chữ ghi chú AUC ở giữa (in đậm)
  annotate("text", x = 0.5, y = 0.4, 
           label = auc_text, color = "black", fontface = "bold", size = 5) +
           
  # Ép khung tọa độ vuông vức (0.0 -> 1.0) và loại bỏ khoảng trắng thừa ở các mép
  scale_x_continuous(breaks = seq(0, 1, by = 0.2), limits = c(0, 1), expand = c(0, 0)) +
  scale_y_continuous(breaks = seq(0, 1, by = 0.2), limits = c(0, 1), expand = c(0, 0)) +
  labs(x = "1 - Độ đặc hiệu", y = "Độ nhạy") +
  
  # Thiết lập giao diện nền xám, viền đen đặc trưng
  theme_gray() +
  theme(
    panel.border = element_rect(color = "black", fill = NA, linewidth = 1),
    axis.title.x = element_text(fontface = "bold", margin = margin(t = 10)),
    axis.title.y = element_text(fontface = "bold", margin = margin(r = 10)),
    axis.text = element_text(color = "black")
  )
```

```{r roc_dkruotthua, echo=TRUE, warning=FALSE, message=FALSE, fig.width=6, fig.height=6}
# ==============================================================
# 10. VẼ ĐƯỜNG CONG ROC CHO ĐƯỜNG KÍNH RUỘT THỪA (BIỂU ĐỒ 3.5)
# ==============================================================
library(pROC)
library(ggplot2)

# 10.1 Tạo đối tượng ROC cho biến dkruotthua
roc_dk <- roc(data_clean$GPB, data_clean$dkruotthua, quiet = TRUE)

# 10.2 Trích xuất dữ liệu tọa độ để vẽ bằng ggplot2
roc_data_dk <- data.frame(
  FPR = 1 - roc_dk$specificities,
  TPR = roc_dk$sensitivities
)

# Lấy giá trị AUC và tự động đổi dấu chấm thành dấu phẩy (vd: 0.710 -> 0,710)
auc_val_dk <- as.numeric(auc(roc_dk))
auc_text_dk <- paste0("AUC: ", gsub("\\.", ",", sprintf("%.3f", auc_val_dk)))

# 10.3 Tính tọa độ chính xác của điểm cắt 11.5 để gắn dấu chấm đỏ
coord_cutoff_dk <- coords(roc_dk, x = 11.5, input = "threshold", ret = c("specificity", "sensitivity"), transpose = FALSE)
cutoff_fpr_dk <- 1 - coord_cutoff_dk$specificity[1]
cutoff_tpr_dk <- coord_cutoff_dk$sensitivity[1]

# 10.4 Vẽ đồ thị mô phỏng bản gốc
ggplot(data = roc_data_dk, aes(x = FPR, y = TPR)) +
  
  # Đường chéo tham chiếu màu xanh lá
  geom_abline(intercept = 0, slope = 1, color = "#4daf4a", linewidth = 0.5) +
  
  # Đường cong ROC chính màu xanh dương
  geom_line(color = "#377eb8", linewidth = 1) +
  
  # Chấm đỏ tại điểm cắt
  geom_point(x = cutoff_fpr_dk, y = cutoff_tpr_dk, color = "red", size = 2.5) +
  
  # Chữ ghi chú điểm cắt màu đỏ (in nghiêng, căn chỉnh vị trí cạnh dấu chấm)
  annotate("text", x = cutoff_fpr_dk + 0.12, y = cutoff_tpr_dk - 0.05, 
           label = "Điểm cắt: > 11,5", color = "red", fontface = "italic", size = 4) +
           
  # Chữ ghi chú AUC ở giữa (in đậm)
  annotate("text", x = 0.5, y = 0.4, 
           label = auc_text_dk, color = "black", fontface = "bold", size = 5) +
           
  # Ép khung tọa độ vuông vức (0.0 -> 1.0) và loại bỏ khoảng trắng thừa ở các mép
  scale_x_continuous(breaks = seq(0, 1, by = 0.2), limits = c(0, 1), expand = c(0, 0)) +
  scale_y_continuous(breaks = seq(0, 1, by = 0.2), limits = c(0, 1), expand = c(0, 0)) +
  labs(x = "1 - Độ đặc hiệu", y = "Độ nhạy") +
  
  # Thiết lập giao diện nền xám, viền đen đặc trưng
  theme_gray() +
  theme(
    panel.border = element_rect(color = "black", fill = NA, linewidth = 1),
    axis.title.x = element_text(fontface = "bold", margin = margin(t = 10)),
    axis.title.y = element_text(fontface = "bold", margin = margin(r = 10)),
    axis.text = element_text(color = "black")
  )
```

```{r roc_combine, echo=TRUE, warning=FALSE, message=FALSE, fig.width=10, fig.height=5}
# ==============================================================
# 11. VẼ ĐƯỜNG CONG ROC KÉP (BIỂU ĐỒ 3.6)
# ==============================================================
# Cài đặt tự động gói patchwork
if(!require(patchwork)) install.packages("patchwork")

library(pROC)
library(ggplot2)
library(patchwork) 

# --------------------------------------------------------------
# ĐỒ THỊ A: BỀ DÀY THÀNH RUỘT THỪA (dthanhruotthua)
# --------------------------------------------------------------
roc_rt <- roc(data_clean$GPB, data_clean$dthanhruotthua, quiet = TRUE)
data_rt <- data.frame(FPR = 1 - roc_rt$specificities, TPR = roc_rt$sensitivities)
auc_rt <- as.numeric(auc(roc_rt))
auc_text_rt <- paste0("AUC: ", gsub("\\.", ",", sprintf("%.3f", auc_rt)))

# Tọa độ điểm cắt 3.2
coord_rt <- coords(roc_rt, x = 3.2, input = "threshold", ret = c("specificity", "sensitivity"), transpose = FALSE)
fpr_rt <- 1 - coord_rt$specificity[1]
tpr_rt <- coord_rt$sensitivity[1]

plot_a <- ggplot(data = data_rt, aes(x = FPR, y = TPR)) +
  geom_abline(intercept = 0, slope = 1, color = "#4daf4a", linewidth = 0.5) +
  geom_line(color = "#377eb8", linewidth = 1) +
  geom_point(x = fpr_rt, y = tpr_rt, color = "red", size = 2.5) +
  annotate("text", x = fpr_rt + 0.1, y = tpr_rt - 0.05, label = "> 3,2", color = "red", fontface = "italic", size = 4) +
  annotate("text", x = 0.5, y = 0.35, label = auc_text_rt, color = "black", fontface = "bold", size = 4.5) +
  scale_x_continuous(breaks = seq(0, 1, by = 0.2), limits = c(0, 1), expand = c(0, 0)) +
  scale_y_continuous(breaks = seq(0, 1, by = 0.2), limits = c(0, 1), expand = c(0, 0)) +
  labs(title = "A. Bề dày thành ruột thừa", x = "1 - Độ đặc hiệu", y = "Độ nhạy") +
  theme_gray() +
  theme(
    plot.title = element_text(face = "bold", hjust = 0.5, size = 10),
    panel.border = element_rect(color = "black", fill = NA, linewidth = 1),
    axis.title.x = element_text(fontface = "bold", margin = margin(t = 10)),
    axis.title.y = element_text(fontface = "bold", margin = margin(r = 10)),
    axis.text = element_text(color = "black")
  )

# --------------------------------------------------------------
# ĐỒ THỊ B: BỀ DÀY THÀNH MANH TRÀNG (dmanhtrang)
# --------------------------------------------------------------
roc_mt <- roc(data_clean$GPB, data_clean$dmanhtrang, quiet = TRUE)
data_mt <- data.frame(FPR = 1 - roc_mt$specificities, TPR = roc_mt$sensitivities)
auc_mt <- as.numeric(auc(roc_mt))
auc_text_mt <- paste0("AUC: ", gsub("\\.", ",", sprintf("%.3f", auc_mt)))

# Tọa độ điểm cắt 7.2
coord_mt <- coords(roc_mt, x = 7.2, input = "threshold", ret = c("specificity", "sensitivity"), transpose = FALSE)
fpr_mt <- 1 - coord_mt$specificity[1]
tpr_mt <- coord_mt$sensitivity[1]

plot_b <- ggplot(data = data_mt, aes(x = FPR, y = TPR)) +
  geom_abline(intercept = 0, slope = 1, color = "#4daf4a", linewidth = 0.5) +
  geom_line(color = "#377eb8", linewidth = 1) +
  geom_point(x = fpr_mt, y = tpr_mt, color = "red", size = 2.5) +
  annotate("text", x = fpr_mt + 0.1, y = tpr_mt - 0.05, label = "> 7,2", color = "red", fontface = "italic", size = 4) +
  annotate("text", x = 0.5, y = 0.35, label = auc_text_mt, color = "black", fontface = "bold", size = 4.5) +
  scale_x_continuous(breaks = seq(0, 1, by = 0.2), limits = c(0, 1), expand = c(0, 0)) +
  scale_y_continuous(breaks = seq(0, 1, by = 0.2), limits = c(0, 1), expand = c(0, 0)) +
  labs(title = "B. Bề dày thành manh tràng", x = "1 - Độ đặc hiệu", y = "Độ nhạy") +
  theme_gray() +
  theme(
    plot.title = element_text(face = "bold", hjust = 0.5, size = 10),
    panel.border = element_rect(color = "black", fill = NA, linewidth = 1),
    axis.title.x = element_text(fontface = "bold", margin = margin(t = 10)),
    axis.title.y = element_text(fontface = "bold", margin = margin(r = 10)),
    axis.text = element_text(color = "black")
  )

# --------------------------------------------------------------
# GHÉP HAI ĐỒ THỊ SONG SONG
# --------------------------------------------------------------
plot_a + plot_b
```

```{r}
# ==============================================================
# 12. XUẤT BẢNG 3.1: ĐẶC ĐIỂM LÂM SÀNG VÀ XÉT NGHIỆM
# ==============================================================
# Tự động cài đặt gói gtsummary nếu máy chưa có
if(!require(gtsummary)) install.packages("gtsummary")
library(gtsummary)
library(dplyr)

# 12.1 Tiền xử lý dữ liệu: Đảo ngược GPB và gắn nhãn theo SPSS
df_table31 <- data_clean %>%
  select(GPB, gioi, non, dauhcp, sot, phanungdoi, soluongBC, phantramNEU, nguongcrp) %>%
  
  # BƯỚC QUAN TRỌNG THEO YÊU CẦU: Đảo ngược giá trị 2 thành 0 cho biến GPB
  mutate(GPB = ifelse(GPB == 2, 0, GPB)) %>%
  
  mutate(
    # Khai báo biến GPB với thứ tự 1 (Có) và 0 (Không)
    GPB = factor(GPB, levels = c(1, 0), labels = c("Có biến chứng", "Không biến chứng")),
    
    # Các biến đặc điểm còn lại vẫn giữ nguyên giá trị 1, 2, 3... như khai báo trong SPSS
    gioi = factor(gioi, levels = c(1, 2), labels = c("Nam", "Nữ")),
    non = factor(non, levels = c(1, 2), labels = c("Nôn", "Không nôn")),
    dauhcp = factor(dauhcp, levels = c(1, 2), labels = c("Đau", "Không đau")),
    sot = factor(sot, levels = c(1, 2), labels = c("Sốt", "Không sốt")),
    
    # Các biến phân độ (Dựa theo Value Labels của SPSS)
    phanungdoi = factor(phanungdoi, levels = c(1, 2, 3, 4), labels = c("Nhẹ", "Vừa", "Rõ", "Không")),
    soluongBC = factor(soluongBC, levels = c(1, 2, 3), labels = c("10 - 14,9 K/mcL", "\u2265 15 K/mcL", "< 10 K/mcL")),
    phantramNEU = factor(phantramNEU, levels = c(1, 2, 3), labels = c("70 - 84%", "\u2265 85%", "< 70%")),
    nguongcrp = factor(nguongcrp, levels = c(1, 2, 3), labels = c("10 - 49 mg/l", "\u2265 50 mg/l", "< 10 mg/l"))
  )

# 12.2 Tạo bảng thống kê tự động bằng gtsummary (Đã mô phỏng 100% SPSS)
table_31 <- df_table31 %>%
  tbl_summary(
    by = GPB,
    label = list(
      gioi ~ "Giới",
      non ~ "Nôn ói",
      dauhcp ~ "Đau hố chậu phải",
      sot ~ "Sốt",
      phanungdoi ~ "Phản ứng dội",
      soluongBC ~ "Số lượng bạch cầu",
      phantramNEU ~ "Phần trăm NEU",
      nguongcrp ~ "Ngưỡng CRP"
    ),
    statistic = all_categorical() ~ "{n} ({p}%)", 
    
    # TINH CHỈNH 1: Ép hiển thị 1 chữ số thập phân cho phần trăm (VD: 49.1%)
    digits = all_categorical() ~ c(0, 1), 
    
    missing = "no" 
  ) %>%
  
  # TINH CHỈNH 2: Ép dùng Hiệu chỉnh Yates và giữ cố định 3 chữ số thập phân cho p-value
  add_p(
    test = all_categorical() ~ "chisq.test",
    test.args = all_categorical() ~ list(correct = TRUE), # Bật hiệu chỉnh Yates
    pvalue_fun = function(x) style_pvalue(x, digits = 3)  # Ép ra 0.111, 0.574...
  ) %>% 
  
  # Định dạng lại các tiêu đề cột cho giống hệt mẫu Word
  modify_header(
    label = "**Đặc điểm**",
    stat_1 = "**Có biến chứng**\n**(n={n})**\n**n (%)**",
    stat_2 = "**Không biến chứng**\n**(n={n})**\n**n (%)**",
    p.value = "**p***"
  ) %>%
  
  # Thêm dòng ghi chú phía dưới cùng
  modify_footnote(
    p.value ~ "* p được tính toán bằng kiểm định Chi-bình phương hoặc kiểm định chính xác"
  ) %>%
  
  # In đậm tên các biến chính
  bold_labels()

# Hiển thị bảng
table_31
```

```{r}
# ==============================================================
# 13. XUẤT BẢNG 3.2: ĐẶC ĐIỂM CÁC CHỈ SỐ ĐỊNH LƯỢNG
# ==============================================================
library(gtsummary)
library(dplyr)

# 13.1 Tiền xử lý: Chọn biến định lượng và xử lý lại biến GPB
df_table32 <- data_clean %>%
  select(GPB, tuoi, crp) %>%
  mutate(
    # Ép biến chứng 2 về 0 để an toàn tuyệt đối
    GPB = ifelse(GPB == 2, 0, GPB),
    GPB = factor(GPB, levels = c(1, 0), labels = c("Có biến chứng", "Không biến chứng"))
  )

# 13.2 Tạo bảng thống kê định lượng
table_32 <- df_table32 %>%
  tbl_summary(
    by = GPB,
    label = list(
      tuoi ~ "Tuổi (năm)",
      crp ~ "Giá trị CRP (mg/l)"
    ),
    type = all_continuous() ~ "continuous", 
    
    # TINH CHỈNH 1: Ép hiển thị Trung vị và (IQR)
    statistic = all_continuous() ~ "{median} ({IQR})",
    
    # TINH CHỈNH 2: Ép tất cả các số hiển thị đúng 1 chữ số thập phân (như bản gốc)
    digits = all_continuous() ~ 1, 
    
    missing = "no"
  ) %>%
  
  # TINH CHỈNH 3: Gọi kiểm định Mann-Whitney U (wilcox.test) và ép p-value 3 số thập phân
  add_p(
    test = all_continuous() ~ "wilcox.test", 
    pvalue_fun = function(x) style_pvalue(x, digits = 3)
  ) %>%
  
  # Việt hóa và định dạng các tiêu đề
  modify_header(
    label = "**Đặc điểm**",
    stat_1 = "**Có biến chứng (n={n})**\n**Trung vị (IQR)**",
    stat_2 = "**Không biến chứng (n={n})**\n**Trung vị (IQR)**",
    p.value = "**p***"
  ) %>%
  
  # Gắn ghi chú chân bảng
  modify_footnote(
    p.value ~ "*Dữ liệu được trình bày dưới dạng Trung vị (Khoảng tứ phân vị), sử dụng kiểm định Mann-Whitney U.*"
  ) %>%
  
  # In đậm tên biến
  bold_labels()

# Hiển thị bảng
table_32
```

```{r}
# ==============================================================
# 14. XUẤT BẢNG 3.3: HỆ SỐ KAPPA ĐÁNH GIÁ SỰ ĐỒNG THUẬN
# ==============================================================
# Tự động cài đặt các gói cần thiết nếu máy chưa có
if(!require(haven)) install.packages("haven")
if(!require(irr)) install.packages("irr")
if(!require(vcd)) install.packages("vcd")
if(!require(flextable)) install.packages("flextable")

library(haven)
library(irr)
library(vcd)
library(flextable)

# 14.1 Đọc bộ dữ liệu riêng cho đánh giá Kappa
data_icc <- read_sav("D:/NghienCuu/ICC.sav")

# 14.2 Khai báo danh sách các cặp biến dựa theo ảnh SPSS (Đã sửa lỗi viết hoa chữ hachviem)
var_list <- list(
  c("TNM", "TNMCK2", "Mức độ thâm nhiễm mỡ"),
  c("Matlientuc", "matlientucck2", "Mất liên tục thành ruột thừa"),
  c("daymanhtrang", "daymanhtrangck2", "Dày thành manh tràng"),
  c("Batthuockem", "batthuockemck2", "Giảm tăng quang thành ruột thừa"),
  c("Khitrong", "khitrongck2", "Khí trong lòng ruột thừa"),
  c("Khingoai", "khingoaick2", "Khí ngoài lòng ruột thừa"),
  c("dichkhutru", "dichkhutruck2", "Dịch khu trú"),
  c("dichtudo", "dichtudock2", "Dịch tự do"),
  c("hachviem", "hachviemck2", "Hạch viêm"), # <-- Đã sửa chữ H thành h
  c("Tacruot", "tacruotck2", "Tắc ruột"),
  c("apxe", "apxeck2", "Áp xe"),
  c("Soitrong", "soitrongck2", "Sỏi trong lòng ruột thừa"),
  c("Soingoai", "soingoaick2", "Sỏi ngoài lòng ruột thừa")
)

# 14.3 Vòng lặp tính toán số liệu cho từng cặp biến
results <- data.frame()

for(item in var_list) {
  v1 <- item[1]
  v2 <- item[2]
  name <- item[3]
  
  # Trích xuất dữ liệu của 2 người đọc, loại bỏ các ca missing (nếu có)
  df_pair <- data_icc[, c(v1, v2)]
  df_pair <- na.omit(df_pair)
  
  # A. Lấy giá trị Z và p-value từ gói irr (Thuật toán khớp với SPSS)
  k_irr <- kappa2(df_pair)
  z_val <- k_irr$statistic
  p_val <- k_irr$p.value
  
  # B. Lấy Kappa và Sai số chuẩn (ASE) từ gói vcd
  # Ép cùng levels để tạo ma trận vuông (tránh lỗi khi rater 2 thiếu 1 lựa chọn so với rater 1)
  lvls <- sort(unique(c(df_pair[[1]], df_pair[[2]])))
  f1 <- factor(df_pair[[1]], levels = lvls)
  f2 <- factor(df_pair[[2]], levels = lvls)
  tab <- table(f1, f2)
  
  k_vcd <- suppressWarnings(Kappa(tab))
  kappa_val <- k_vcd$Unweighted[1]
  se_val <- k_vcd$Unweighted[2]
  
  # C. Tính Khoảng tin cậy (KTC) 95%
  ci_lower <- kappa_val - 1.96 * se_val
  ci_upper <- kappa_val + 1.96 * se_val
  if(ci_upper > 1) ci_upper <- 1 # Chặn KTC trên không vượt quá 1.00
  
  # D. Format hiển thị (Mô phỏng SPSS: đổi dấu chấm thành dấu phẩy)
  kappa_str <- gsub("\\.", ",", sprintf("%.2f", kappa_val))
  se_str <- gsub("\\.", ",", sprintf("%.2f", se_val))
  ci_str <- gsub("\\.", ",", sprintf("[%0.2f - %0.2f]", ci_lower, ci_upper))
  z_str <- gsub("\\.", ",", sprintf("%.2f", z_val))
  p_str <- ifelse(p_val < 0.001, "<0,001", gsub("\\.", ",", sprintf("%.3f", p_val)))
  
  # Lưu vào bảng tổng
  results <- rbind(results, data.frame(
    DauHieu = name,
    Kappa = kappa_str,
    SE = se_str,
    CI = ci_str,
    Z = z_str,
    p = p_str
  ))
}

# 14.4 Vẽ bảng định dạng Word bằng flextable
table_33 <- results %>%
  flextable() %>%
  
  # Tùy chỉnh tiêu đề cột (sử dụng \n để xuống dòng như bản gốc)
  set_header_labels(
    DauHieu = "Dấu hiệu",
    Kappa = "Giá trị\nKappa",
    SE = "Sai số\nchuẩn",
    CI = "KTC 95%",
    Z = "Giá trị Z",
    p = "p"
  ) %>%
  bold(part = "header") %>%
  
  # Căn lề: Cột dấu hiệu căn trái, các số liệu căn giữa
  align(j = 1, align = "left", part = "all") %>%
  align(j = 2:6, align = "center", part = "all") %>%
  
  # Điều chỉnh độ rộng cột cho thoáng
  width(j = 1, width = 2.5) %>%
  width(j = 2:6, width = 1) %>%
  
  # Kẻ khung chuẩn APA (chỉ có dòng ngang, không có dòng dọc)
  theme_booktabs() %>%
  
  # Chèn ghi chú chân trang
  add_footer_lines("Ghi chú: Mức độ đồng thuận của các dấu hiệu định tính được đánh giá qua hệ số Kappa (ước lượng bằng kiểm định Z).") %>%
  
  # Đồng bộ Font chữ và Size
  font(fontname = "Times New Roman", part = "all") %>%
  fontsize(size = 11, part = "all")

# Hiển thị bảng
table_33
```

```{r}
# ==============================================================
# 15. XUẤT BẢNG 3.4: HỆ SỐ TƯƠNG QUAN NỘI BỘ (ICC)
# ==============================================================
library(irr)
library(flextable)

# 15.1 Khai báo danh sách các cặp biến định lượng
# Lưu ý: Tôi giả định biến bề dày thành ruột thừa bị che khuất là 'dthanhruotthua'
var_list_icc <- list(
  c("dkruotthua", "dkrtck2", "Đường kính ruột thừa"),
  c("dthanhruotthua", "drtck2", "Bề dày thành ruột thừa"),
  c("dmanhtrang", "dmtck2", "Bề dày thành manh tràng")
)

# 15.2 Vòng lặp tính toán ICC cho từng cặp biến
results_icc <- data.frame()

for(item in var_list_icc) {
  v1 <- item[1]
  v2 <- item[2]
  name <- item[3]
  
  # Trích xuất dữ liệu của 2 người đọc
  df_pair <- data_icc[, c(v1, v2)]
  df_pair <- na.omit(df_pair)
  
  # Tính ICC đơn (Single Measures) 
  # model="twoway" (2 người đọc cố định), type="agreement" (độ đồng thuận tuyệt đối)
  icc_single <- icc(df_pair, model = "twoway", type = "agreement", unit = "single")
  
  # Tính ICC trung bình (Average Measures)
  icc_avg <- icc(df_pair, model = "twoway", type = "agreement", unit = "average")
  
  # Format hiển thị: Đổi dấu chấm thành phẩy, giữ 2 chữ số thập phân
  val_s <- gsub("\\.", ",", sprintf("%.2f", icc_single$value))
  ci_s <- gsub("\\.", ",", sprintf("%.2f - %.2f", icc_single$lbound, icc_single$ubound))
  
  val_a <- gsub("\\.", ",", sprintf("%.2f", icc_avg$value))
  ci_a <- gsub("\\.", ",", sprintf("%.2f - %.2f", icc_avg$lbound, icc_avg$ubound))
  
  # Lưu vào bảng tổng
  results_icc <- rbind(results_icc, data.frame(
    KiemDinh = name,
    ICC_don = val_s,
    KTC_don = ci_s,
    ICC_tb = val_a,
    KTC_tb = ci_a
  ))
}

# 15.3 Vẽ bảng định dạng Word bằng flextable
table_34 <- results_icc %>%
  flextable() %>%
  
  # Tùy chỉnh tiêu đề cột
  set_header_labels(
    KiemDinh = "Kiểm định",
    ICC_don = "ICC đơn",
    KTC_don = "KTC 95%",
    ICC_tb = "ICC trung\nbình",
    KTC_tb = "KTC 95%"
  ) %>%
  bold(part = "header") %>%
  
  # Căn lề: Cột đầu căn trái, các số liệu căn giữa
  align(j = 1, align = "left", part = "all") %>%
  align(j = 2:5, align = "center", part = "all") %>%
  
  # Điều chỉnh độ rộng cột
  width(j = 1, width = 2.2) %>%
  width(j = 2:5, width = 1.2) %>%
  
  # Kẻ khung chuẩn luận văn (theme_booktabs)
  theme_booktabs() %>%
  
  # Chèn ghi chú chân trang (Tôi bổ sung chữ "p < 0,001" bị khuất trong ảnh của bác sĩ)
  add_footer_lines("Ghi chú: Sử dụng kết quả kiểm định F của các chỉ số ICC đều đạt mức ý nghĩa thống kê với p < 0,001.") %>%
  italic(part = "footer") %>%
  
  # Đồng bộ Font chữ và Size
  font(fontname = "Times New Roman", part = "all") %>%
  fontsize(size = 11, part = "all")

# Hiển thị bảng
table_34
```

```{r}
# ==============================================================
# ==============================================================
# 16. XUẤT BẢNG 3.5: ĐẶC ĐIỂM BỀ DÀY THÀNH RUỘT THỪA VÀ MANH TRÀNG
# ==============================================================
library(gtsummary)
library(dplyr)
library(flextable) # Gọi thêm thư viện flextable

# 16.1 Tiền xử lý dữ liệu từ bộ data_clean (Nghiencuu.sav)
df_table35 <- data_clean %>%
  select(GPB, dthanhruotthua, dmanhtrang) %>%
  mutate(
    GPB = ifelse(GPB == 2, 0, GPB),
    GPB = factor(GPB, levels = c(1, 0), labels = c("Có biến chứng", "Không biến chứng"))
  )

# 16.2 Tạo bảng thống kê
table_35 <- df_table35 %>%
  tbl_summary(
    by = GPB,
    label = list(
      dthanhruotthua ~ "Bề dày thành ruột thừa (mm)",
      dmanhtrang ~ "Bề dày thành manh tràng (mm)"
    ),
    type = all_continuous() ~ "continuous",
    statistic = all_continuous() ~ "{median} ({IQR})",
    digits = all_continuous() ~ 1,
    missing = "no"
  ) %>%
  add_overall(
    last = FALSE, 
    col_label = "**Chung**\n**(n={N})**\n**Trung vị (IQR)**"
  ) %>%
  add_p(
    test = all_continuous() ~ "wilcox.test",
    pvalue_fun = function(x) style_pvalue(x, digits = 3)
  ) %>%
  modify_header(
    label = "**Đặc điểm**",
    stat_1 = "**Có biến chứng**\n**(n={n})**\n**Trung vị (IQR)**",
    stat_2 = "**Không biến chứng**\n**(n={n})**\n**Trung vị (IQR)**",
    p.value = "**p**"
  ) %>%
  modify_footnote(
    all_stat_cols() ~ NA, 
    p.value ~ "Ghi chú: Dữ liệu được trình bày dưới dạng Trung vị (Khoảng tứ phân vị), sử dụng kiểm định Mann-Whitney U."
  ) %>%
  # XỬ LÝ LỖI Ở ĐÂY:
  bold_labels() %>%      
  as_flex_table() %>%     
  italic(part = "footer") 

# Hiển thị bảng
table_35
```

```{r}
# ==============================================================
# 17. XUẤT BẢNG: ĐẶC ĐIỂM CÁC DẤU HIỆU CẮT LỚP VI TÍNH
# ==============================================================
library(gtsummary)
library(dplyr)

# 17.1 Tiền xử lý dữ liệu: "Thiết quân luật" lại toàn bộ dữ liệu REDCap
df_table_clvt <- data_clean %>%
  select(GPB, Thamnhiemmo, nguongtnm, Matlientuc, Batthuockem, 
         Khitrong, Khingoai, dichkhutru, dichtudo, hachviem, Tacruot) %>%
  mutate(
    # Đưa biến GPB về chuẩn 1-0
    GPB = ifelse(GPB %in% c(1), 1, 0),
    GPB = factor(GPB, levels = c(1, 0), labels = c("Có biến chứng", "Không biến chứng")),
    
    # Xử lý Thâm nhiễm mỡ (Giữ nguyên 1, 2, 3 như ảnh chụp SPSS. Tôi dùng chữ "Toàn chu vi" để khớp với Word)
    Thamnhiemmo = factor(Thamnhiemmo, levels = c(1, 2, 3), labels = c("Một phần", "Toàn chu vi", "Không")),
    
    # Xử lý Ngưỡng thâm nhiễm mỡ
    nguongtnm = ifelse(nguongtnm %in% c(1), 1, 2),
    nguongtnm = factor(nguongtnm, levels = c(1, 2), labels = c("Toàn chu vi", "Còn lại")),
    
    # PHÉP THUẬT: Ép toàn bộ các biến Có/Không (số 0, số 2, hoặc bị trống) về chuẩn số 2
    across(c(Matlientuc, Batthuockem, Khitrong, Khingoai, dichkhutru, dichtudo, hachviem, Tacruot), 
           ~ ifelse(. %in% 1, 1, 2)),
           
    # Gắn nhãn hàng loạt cho tất cả các biến trên
    across(c(Matlientuc, Batthuockem, Khitrong, Khingoai, dichkhutru, dichtudo, hachviem, Tacruot), 
           ~ factor(., levels = c(1, 2), labels = c("Có", "Không")))
  )

# 17.2 Tạo bảng thống kê "khổng lồ"
table_clvt <- df_table_clvt %>%
  tbl_summary(
    by = GPB,
    label = list(
      Thamnhiemmo ~ "Thâm nhiễm mỡ",
      nguongtnm ~ "Mức độ thâm nhiễm mỡ",
      Matlientuc ~ "Mất liên tục thành",
      Batthuockem ~ "Giảm tăng quang thành ruột",
      Khitrong ~ "Khí trong",
      Khingoai ~ "Khí ngoài",
      dichkhutru ~ "Dịch khu trú",
      dichtudo ~ "Dịch tự do",
      hachviem ~ "Hạch viêm",
      Tacruot ~ "Tắc ruột non"
    ),
    statistic = all_categorical() ~ "{n} ({p}%)",
    digits = all_categorical() ~ c(0, 1), 
    missing = "no" # Sau khi đã "quét sạch" lỗi thì sẽ không còn dòng missing nữa
  ) %>%
  add_overall(
    last = FALSE, 
    col_label = "**Chung (n={N})**\n**n (%)**"
  ) %>%
  add_p(
    test = all_categorical() ~ "chisq.test",
    test.args = all_categorical() ~ list(correct = TRUE),
    pvalue_fun = function(x) style_pvalue(x, digits = 3)
  ) %>%
  modify_header(
    label = "**Đặc điểm**",
    stat_1 = "**Có biến chứng**\n**(n={n})**\n**n (%)**",
    stat_2 = "**Không biến chứng**\n**(n={n})**\n**n (%)**",
    p.value = "**p***"
  ) %>%
  modify_footnote(
    p.value ~ "* p được tính bằng kiểm định Chi-bình phương hoặc kiểm định chính xác Fisher"
  ) %>%
  bold_labels()

# Hiển thị bảng
table_clvt
```
```{r}
# ==============================================================
# 18. XUẤT BẢNG: PHÂN TÍCH HỒI QUY LOGISTIC ĐƠN BIẾN (GỘP 4 BIẾN)
# ==============================================================
library(gtsummary)
library(dplyr)
library(flextable)

# 18.1 Tiền xử lý dữ liệu: Tự động cắt ngưỡng từ biến định lượng gốc
df_uv_model <- data_clean %>%
  # Chọn các biến định lượng gốc thay vì biến ngưỡng cũ của SPSS
  select(GPB, nguongAIR, dkruotthua, dthanhruotthua, dmanhtrang) %>% 
  mutate(
    # Biến Outcome
    GPB_factor = factor(ifelse(GPB %in% c(1), 1, 0), levels = c(1, 0), labels = c("Có biến chứng", "Không biến chứng")),
    GPB_num = ifelse(GPB %in% c(1), 1, 0),
    
    # Biến Điểm AIR (Dùng biến cũ vì nó đã chính xác)
    AIR_cat = factor(ifelse(nguongAIR %in% c(1), "Có", "Không"), levels = c("Không", "Có")),
    
    # BƯỚC ĐỘT PHÁ: Tự động ép cắt ngưỡng 3 biến định lượng chuẩn xác 100%
    DKRT_cat = factor(ifelse(dkruotthua > 11.5, "Có", "Không"), levels = c("Không", "Có")),
    DTRT_cat = factor(ifelse(dthanhruotthua > 3.2, "Có", "Không"), levels = c("Không", "Có")),
    MT_cat = factor(ifelse(dmanhtrang > 7.2, "Có", "Không"), levels = c("Không", "Có"))
  )

# 18.2 Lập Bảng A: Đếm Tần số n (%)
t1_counts <- df_uv_model %>%
  select(GPB_factor, AIR_cat, DKRT_cat, DTRT_cat, MT_cat) %>%
  tbl_summary(
    by = GPB_factor,
    type = list(AIR_cat ~ "dichotomous", DKRT_cat ~ "dichotomous", DTRT_cat ~ "dichotomous", MT_cat ~ "dichotomous"),
    value = list(AIR_cat ~ "Có", DKRT_cat ~ "Có", DTRT_cat ~ "Có", MT_cat ~ "Có"),
    label = list(
      AIR_cat ~ "Điểm AIR \u2265 7",
      DKRT_cat ~ "Đường kính > 11,5 mm",
      DTRT_cat ~ "Dày thành ruột thừa > 3,2 mm",
      MT_cat ~ "Dày thành manh tràng > 7,2 mm"
    ),
    statistic = all_categorical() ~ "{n} ({p}%)",
    digits = all_categorical() ~ c(0, 1),
    missing = "no"
  )

# 18.3 Lập Bảng B: Chạy Hồi quy Logistic Đơn biến 
t2_uvreg <- df_uv_model %>%
  select(GPB_num, AIR_cat, DKRT_cat, DTRT_cat, MT_cat) %>%
  tbl_uvregression(
    method = glm,
    y = GPB_num,
    method.args = list(family = binomial),
    exponentiate = TRUE, 
    hide_n = TRUE,
    show_single_row = c(AIR_cat, DKRT_cat, DTRT_cat, MT_cat), 
    label = list(
      AIR_cat ~ "Điểm AIR \u2265 7",
      DKRT_cat ~ "Đường kính > 11,5 mm",
      DTRT_cat ~ "Dày thành ruột thừa > 3,2 mm",
      MT_cat ~ "Dày thành manh tràng > 7,2 mm"
    ),
    pvalue_fun = function(x) style_pvalue(x, digits = 3)
  )

# 18.4 Ghép 2 bảng và Định dạng
table_combined <- tbl_merge(
  tbls = list(t1_counts, t2_uvreg),
  tab_spanner = FALSE
) %>%
  modify_header(
    label = "**Biến số**",
    stat_1_1 = "**Có biến chứng**\n**(n={n}) n (%)**",
    stat_2_1 = "**Không biến chứng**\n**(n={n}) n (%)**",
    estimate_2 = "**OR**",
    ci_2 = "**KTC 95%**",
    p.value_2 = "**p**"
  ) %>%
  modify_footnote(
    everything() ~ NA, 
    p.value_2 ~ "Ghi chú: Giá trị OR, KTC 95% và p được ước lượng từ mô hình hồi quy logistic đơn biến bằng thuật toán Profile Likelihood."
  ) %>%
  bold_labels() %>%
  as_flex_table() %>%
  italic(part = "footer")

# Hiển thị bảng
table_combined
```
```{r}
# ==============================================================
# 19. XUẤT BẢNG 3.11: HỒI QUY ĐƠN BIẾN (CT-SCAN) KẾT HỢP FIRTH
# ==============================================================
# Tải gói chuyên dụng cho hồi quy Firth
if(!require(logistf)) install.packages("logistf")

library(gtsummary)
library(dplyr)
library(flextable)
library(logistf) 

# 19.1 Tiền xử lý dữ liệu: Đồng bộ hóa toàn bộ thành nhóm "Có" / "Không"
df_uv_ct <- data_clean %>%
  select(GPB, tttnm, nguongtnm, Khitrong, Soitrong, hachviem, dichkhutru, dichtudo) %>%
  mutate(
    GPB_factor = factor(ifelse(GPB %in% c(1), 1, 0), levels = c(1, 0), labels = c("Có biến chứng", "Không biến chứng")),
    GPB_num = ifelse(GPB %in% c(1), 1, 0),
    
    tttnm_cat = factor(ifelse(tttnm %in% c(1), "Có", "Không"), levels = c("Không", "Có")),
    nguongtnm_cat = factor(ifelse(nguongtnm %in% c(1), "Có", "Không"), levels = c("Không", "Có")),
    Khitrong_cat = factor(ifelse(Khitrong %in% c(1), "Có", "Không"), levels = c("Không", "Có")),
    Soitrong_cat = factor(ifelse(Soitrong %in% c(1), "Có", "Không"), levels = c("Không", "Có")),
    hachviem_cat = factor(ifelse(hachviem %in% c(1), "Có", "Không"), levels = c("Không", "Có")),
    dichkhutru_cat = factor(ifelse(dichkhutru %in% c(1), "Có", "Không"), levels = c("Không", "Có")),
    dichtudo_cat = factor(ifelse(dichtudo %in% c(1), "Có", "Không"), levels = c("Không", "Có"))
  )

# 19.2 Lập Bảng A: Đếm Tần số n (%)
t1_counts_ct <- df_uv_ct %>%
  select(GPB_factor, tttnm_cat, nguongtnm_cat, Khitrong_cat, Soitrong_cat, hachviem_cat, dichkhutru_cat, dichtudo_cat) %>%
  tbl_summary(
    by = GPB_factor,
    type = list(tttnm_cat ~ "dichotomous", nguongtnm_cat ~ "dichotomous", Khitrong_cat ~ "dichotomous", 
                Soitrong_cat ~ "dichotomous", hachviem_cat ~ "dichotomous", dichkhutru_cat ~ "dichotomous", dichtudo_cat ~ "dichotomous"),
    value = list(tttnm_cat ~ "Có", nguongtnm_cat ~ "Có", Khitrong_cat ~ "Có", 
                 Soitrong_cat ~ "Có", hachviem_cat ~ "Có", dichkhutru_cat ~ "Có", dichtudo_cat ~ "Có"),
    label = list(
      tttnm_cat ~ "Tình trạng thâm nhiễm mỡ*",
      nguongtnm_cat ~ "Thâm nhiễm mỡ toàn bộ chu vi",
      Khitrong_cat ~ "Khí trong lòng ruột thừa",
      Soitrong_cat ~ "Sỏi trong lòng ruột thừa",
      hachviem_cat ~ "Hạch viêm",
      dichkhutru_cat ~ "Dịch khu trú quanh ruột thừa",
      dichtudo_cat ~ "Dịch tự do ổ bụng"
    ),
    statistic = all_categorical() ~ "{n} ({p}%)",
    digits = all_categorical() ~ c(0, 1),
    missing = "no"
  )

# 19.3 Lập Bảng B1: HỒI QUY FIRTH cho "Tình trạng thâm nhiễm mỡ" (Thay máu thuật toán)
t2_firth <- df_uv_ct %>%
  select(GPB_num, tttnm_cat) %>%
  tbl_uvregression(
    method = logistf, # Gọi trực tiếp thuật toán Firth từ gói logistf
    y = GPB_num,
    exponentiate = TRUE, 
    hide_n = TRUE,
    show_single_row = everything(),
    label = list(tttnm_cat ~ "Tình trạng thâm nhiễm mỡ*")
  )

# 19.4 Lập Bảng B2: HỒI QUY THÔNG THƯỜNG cho 6 biến còn lại
t2_glm <- df_uv_ct %>%
  select(GPB_num, nguongtnm_cat, Khitrong_cat, Soitrong_cat, hachviem_cat, dichkhutru_cat, dichtudo_cat) %>%
  tbl_uvregression(
    method = glm,
    y = GPB_num,
    method.args = list(family = binomial),
    exponentiate = TRUE, 
    hide_n = TRUE,
    show_single_row = everything(),
    label = list(
      nguongtnm_cat ~ "Thâm nhiễm mỡ toàn bộ chu vi",
      Khitrong_cat ~ "Khí trong lòng ruột thừa",
      Soitrong_cat ~ "Sỏi trong lòng ruột thừa",
      hachviem_cat ~ "Hạch viêm",
      dichkhutru_cat ~ "Dịch khu trú quanh ruột thừa",
      dichtudo_cat ~ "Dịch tự do ổ bụng"
    ),
    pvalue_fun = function(x) style_pvalue(x, digits = 3)
  )

# 19.5 Chồng Bảng B1 lên B2, sau đó Ghép với Bảng A
t2_combined <- tbl_stack(list(t2_firth, t2_glm))

table_311 <- tbl_merge(
  tbls = list(t1_counts_ct, t2_combined),
  tab_spanner = FALSE
) %>%
  modify_header(
    label = "**Dấu hiệu hình ảnh trên CLVT**",
    stat_1_1 = "**Có biến chứng**\n**(n={n}) n (%)**",
    stat_2_1 = "**Không biến chứng**\n**(n={n}) n (%)**",
    estimate_2 = "**OR**",
    ci_2 = "**KTC 95%**"
  ) %>%
  # Xóa bỏ các cột CI tiếng Anh thừa thãi (nếu có)
  modify_column_hide(columns = any_of(c("ci_1", "ci_2_1", "ci_1_2", "conf.low", "conf.high", "p.value_1"))) %>%
  
  # Việt hóa tiêu đề p-value
  modify_header(p.value_2 = "**p**") %>%
  modify_footnote(
    everything() ~ NA, 
    p.value_2 ~ "*Giá trị OR và KTC 95% của biến 'Tình trạng thâm nhiễm mỡ' được ước lượng bằng phương pháp hồi quy Firth. Các biến số còn lại được ước lượng bằng mô hình hồi quy logistic nhị phân thông thường."
  ) %>%
  bold_labels() %>%
  as_flex_table() %>%
  italic(part = "footer")

# Hiển thị bảng
table_311
```
```{r}
# ==============================================================
# 20. XUẤT BẢNG 3.12: HỒI QUY ĐƠN BIẾN & ĐỘ NHẠY, ĐỘ ĐẶC HIỆU
# ==============================================================
library(dplyr)
library(logistf)
library(flextable)

# 20.1 Tiền xử lý dữ liệu: Đưa toàn bộ về chuẩn 1 (Có), 0 (Không) để thuật toán không bị nhiễu
df_b312 <- data_clean %>%
  select(GPB, Batthuockem, Matlientuc, apxe, Khingoai, Tacruot, Soingoai) %>%
  mutate(
    # Outcome
    GPB = ifelse(GPB %in% c(1), 1, 0),
    # Các dấu hiệu đặc hiệu
    Batthuockem = ifelse(Batthuockem %in% c(1), 1, 0),
    Matlientuc = ifelse(Matlientuc %in% c(1), 1, 0),
    apxe = ifelse(apxe %in% c(1), 1, 0),
    Khingoai = ifelse(Khingoai %in% c(1), 1, 0),
    Tacruot = ifelse(Tacruot %in% c(1), 1, 0),
    Soingoai = ifelse(Soingoai %in% c(1), 1, 0)
  )

# 20.2 Khai báo danh sách biến và gán thuật toán tương ứng
vars <- c("Batthuockem", "Matlientuc", "apxe", "Khingoai", "Tacruot", "Soingoai")
names <- c("Giảm tăng quang\nthành ruột thừa*", 
           "Mất liên tục\nthành ruột thừa*",
           "Áp xe quanh\nruột thừa**", 
           "Khí ngoài lòng\nruột thừa*",
           "Tắc ruột non**", 
           "Sỏi ngoài\nlòng ruột thừa**")
models <- c("glm", "glm", "firth", "glm", "firth", "firth") # Khai báo AI tự chọn mô hình

results <- data.frame()

# 20.3 VÒNG LẶP TỰ ĐỘNG XỬ LÝ DỮ LIỆU
for (i in 1:6) {
  v <- vars[i]
  m_type <- models[i]
  name <- names[i]
  
  # --- BƯỚC 1: Tính Độ nhạy (Sens) và Độ đặc hiệu (Spec) từ bảng 2x2 ---
  tp <- sum(df_b312[[v]] == 1 & df_b312$GPB == 1, na.rm = TRUE) # True Positive
  fn <- sum(df_b312[[v]] == 0 & df_b312$GPB == 1, na.rm = TRUE) # False Negative
  tn <- sum(df_b312[[v]] == 0 & df_b312$GPB == 0, na.rm = TRUE) # True Negative
  fp <- sum(df_b312[[v]] == 1 & df_b312$GPB == 0, na.rm = TRUE) # False Positive
  
  sens <- (tp / (tp + fn)) * 100
  spec <- (tn / (tn + fp)) * 100
  
  # --- BƯỚC 2: Chạy Hồi quy ---
  if (m_type == "glm") {
    # Logistic thông thường (Dùng Wald CI để khớp 100% với SPSS cũ của bác sĩ)
    fit <- glm(as.formula(paste("GPB ~", v)), data = df_b312, family = binomial)
    coef_val <- summary(fit)$coefficients[2, 1]
    se_val <- summary(fit)$coefficients[2, 2]
    
    or_val <- exp(coef_val)
    ci_l <- exp(coef_val - 1.96 * se_val) 
    ci_u <- exp(coef_val + 1.96 * se_val)
    p_val <- summary(fit)$coefficients[2, 4]
    
  } else {
    # Hồi quy phạt Firth
    fit <- logistf(as.formula(paste("GPB ~", v)), data = df_b312)
    or_val <- exp(fit$coefficients[2])
    ci_l <- exp(fit$ci.lower[2])
    ci_u <- exp(fit$ci.upper[2])
    p_val <- fit$prob[2]
  }
  
  # --- BƯỚC 3: Ép định dạng thập phân chuẩn Việt Nam (dấu phẩy) ---
  or_str <- gsub("\\.", ",", sprintf("%.2f", or_val))
  ci_str <- paste0(gsub("\\.", ",", sprintf("%.2f", ci_l)), " - ", gsub("\\.", ",", sprintf("%.2f", ci_u)))
  p_str <- ifelse(p_val < 0.001, "< 0,001", gsub("\\.", ",", sprintf("%.3f", p_val)))
  sens_str <- gsub("\\.", ",", sprintf("%.1f", sens))
  spec_str <- gsub("\\.", ",", sprintf("%.1f", spec))
  
  # Lưu từng dòng vào bảng tổng
  results <- rbind(results, data.frame(
    DacDiem = name, OR = or_str, KTC = ci_str, p = p_str, Sens = sens_str, Spec = spec_str
  ))
}

# 20.4 Vẽ bảng định dạng chuẩn luận văn với Flextable
table_312 <- results %>%
  flextable() %>%
  set_header_labels(
    DacDiem = "Đặc điểm",
    OR = "OR",
    KTC = "KTC 95%",
    p = "p",
    Sens = "Độ nhạy\n(%)***",
    Spec = "Độ đặc hiệu\n(%)***"
  ) %>%
  bold(part = "header") %>%
  
  # Căn lề: Cột đầu căn trái, các số liệu căn giữa
  align(j = 1, align = "left", part = "all") %>%
  align(j = 2:6, align = "center", part = "all") %>%
  
  # Chỉnh độ rộng cột cho cân đối
  width(j = 1, width = 1.8) %>%
  width(j = 2:6, width = 1.0) %>%
  
  # Kẻ khung chuẩn sách giáo khoa
  theme_booktabs() %>%
  
  # Chèn đầy đủ 3 dòng ghi chú theo đúng ảnh gốc
  add_footer_lines(c(
    "*Các giá trị được ước lượng từ mô hình hồi quy logistic nhị phân thông thường.",
    "**Các giá trị được ước lượng từ phương pháp hồi quy Firth.",
    "***Giá trị độ nhạy và độ đặc hiệu được tính toán thông qua bảng phân loại chéo 2x2."
  )) %>%
  italic(part = "footer") %>%
  
  # Đồng bộ Font chữ
  font(fontname = "Times New Roman", part = "all") %>%
  fontsize(size = 11, part = "all")

# Hiển thị bảng
table_312
```
```{r}
# ==============================================================
# 21. XUẤT BẢNG 3.14: KIỂM TRA ĐA CỘNG TUYẾN (HỆ SỐ VIF)
# ==============================================================
# Cài đặt gói car nếu chưa có
if(!require(car)) install.packages("car")

library(dplyr)
library(car)
library(flextable)

# 21.1 Tiền xử lý dữ liệu: Chuẩn bị các biến cho 2 mô hình
df_vif <- data_clean %>%
  mutate(
    # ĐÃ SỬA LỖI Ở ĐÂY: Dùng biến nguongtuoi (Bắt mã 1 = >= 45 tuổi, còn lại về 0)
    Tuoi_cat = factor(ifelse(nguongtuoi == 1, 1, 0)), 
    
    # Chuẩn bị các biến định tính cho Mô hình 2
    AIR_cat = factor(ifelse(nguongAIR %in% c(1), 1, 0)),
    DKRT_cat = factor(ifelse(dkruotthua > 11.5, 1, 0)),
    MT_cat = factor(ifelse(dmanhtrang > 7.2, 1, 0)),
    Soitrong_cat = factor(ifelse(Soitrong %in% c(1), 1, 0)),
    Khitrong_cat = factor(ifelse(Khitrong %in% c(1), 1, 0)),
    nguongtnm_cat = factor(ifelse(nguongtnm %in% c(1), 1, 0)),
    dichtudo_cat = factor(ifelse(dichtudo %in% c(1), 1, 0)),
    dichkhutru_cat = factor(ifelse(dichkhutru %in% c(1), 1, 0)),
    hachviem_cat = factor(ifelse(hachviem %in% c(1), 1, 0)),
    
    # Biến phụ thuộc ảo để chạy hàm VIF
    GPB_num = ifelse(GPB %in% c(1), 1, 0)
  )

# 21.2 Chạy 2 mô hình hồi quy tuyến tính phụ để tính VIF
# Mô hình 1: Định lượng
mod1 <- lm(GPB_num ~ AIR + dkruotthua + dmanhtrang, data = df_vif)
vif1 <- vif(mod1)

# Mô hình 2: Định tính
mod2 <- lm(GPB_num ~ Tuoi_cat + AIR_cat + DKRT_cat + MT_cat + 
             Soitrong_cat + Khitrong_cat + nguongtnm_cat + 
             dichtudo_cat + dichkhutru_cat + hachviem_cat, data = df_vif)
vif2 <- vif(mod2)

# Hàm phụ trợ format số có dấu phẩy
format_vif <- function(x) gsub("\\.", ",", sprintf("%.2f", x))

# 21.3 Lắp ráp kết quả vào một bảng duy nhất
res_vif <- data.frame(
  Bien = c(
    "Mô hình 1: Các biến số định lượng",
    "Điểm AIR",
    "Đường kính ruột thừa",
    "Bề dày thành manh tràng",
    "Mô hình 2: Các biến số định tính",
    "Tuổi \u2265 45",
    "Điểm AIR \u2265 7 điểm",
    "Đường kính ruột thừa > 11,5 mm",
    "Bề dày thành manh tràng > 7,2 mm",
    "Sỏi trong lòng ruột thừa",
    "Khí trong lòng ruột thừa",
    "Thâm nhiễm mỡ toàn bộ chu vi",
    "Dịch tự do ổ bụng",
    "Dịch khu trú quanh ruột thừa",
    "Hạch viêm"
  ),
  VIF = c(
    "", # Dòng tiêu đề không có VIF
    format_vif(vif1["AIR"]),
    format_vif(vif1["dkruotthua"]),
    format_vif(vif1["dmanhtrang"]),
    "", # Dòng tiêu đề không có VIF
    format_vif(vif2["Tuoi_cat"]),
    format_vif(vif2["AIR_cat"]),
    format_vif(vif2["DKRT_cat"]),
    format_vif(vif2["MT_cat"]),
    format_vif(vif2["Soitrong_cat"]),
    format_vif(vif2["Khitrong_cat"]),
    format_vif(vif2["nguongtnm_cat"]),
    format_vif(vif2["dichtudo_cat"]),
    format_vif(vif2["dichkhutru_cat"]),
    format_vif(vif2["hachviem_cat"])
  )
)

# 21.4 Vẽ bảng Flextable chuẩn định dạng Word
table_314 <- flextable(res_vif) %>%
  set_header_labels(Bien = "Biến số độc lập", VIF = "Hệ số VIF*") %>%
  bold(part = "header") %>%
  
  # Căn lề
  align(j = 1, align = "left", part = "all") %>%
  align(j = 2, align = "center", part = "all") %>%
  
  # ĐIỂM NHẤN TRÌNH BÀY: 
  # In nghiêng 2 dòng tiêu đề Mô hình
  italic(i = c(1, 5), j = 1) %>%
  # Thụt lề (indent) các biến số con vào trong 20px cho đẹp mắt
  padding(i = c(2:4, 6:15), j = 1, padding.left = 20) %>%
  
  # Chỉnh độ rộng
  width(j = 1, width = 3.5) %>%
  width(j = 2, width = 1.2) %>%
  
  # Giao diện chuẩn
  theme_booktabs() %>%
  add_footer_lines("* VIF được tính toán thông qua mô hình hồi quy tuyến tính phụ") %>%
  italic(part = "footer") %>%
  font(fontname = "Times New Roman", part = "all") %>%
  fontsize(size = 11, part = "all")

# Hiển thị
table_314
```

```{r}
# ==============================================================
# KIỂM TRA GIẢ ĐỊNH TUYẾN TÍNH (BOX-TIDWELL TEST)
# ==============================================================
# Thuật toán: Tạo biến tương tác giữa biến gốc và log tự nhiên của chính nó
df_box <- data_clean %>%
  mutate(
    GPB_num = ifelse(GPB %in% c(1), 1, 0),
    # Tạo các biến log
    log_AIR = AIR * log(AIR + 0.001), # Cộng lượng nhỏ tránh log(0) nếu có
    log_dk = dkruotthua * log(dkruotthua),
    log_mt = dmanhtrang * log(dmanhtrang)
  )

# Chạy mô hình kiểm tra
box_tidwell_model <- glm(GPB_num ~ AIR + log_AIR + 
                                   dkruotthua + log_dk + 
                                   dmanhtrang + log_mt, 
                         data = df_box, family = binomial)

# Xem kết quả
summary(box_tidwell_model)
```
```{r}
# ==============================================================
# 22. XUẤT BẢNG 3.15: HỒI QUY LOGISTIC ĐA BIẾN (DỌN SẠCH GIAO DIỆN)
# ==============================================================
library(dplyr)
library(gtsummary)
library(flextable)

# 22.1 Tiền xử lý dữ liệu
df_mv1 <- data_clean %>%
  select(GPB, dichkhutru, nguongtnm, AIR, hachviem, Khitrong, dichtudo, nguongtuoi, Soitrong, dkruotthua, dmanhtrang) %>%
  mutate(
    GPB_num = ifelse(GPB %in% c(1), 1, 0),
    dichkhutru_cat = factor(ifelse(dichkhutru %in% c(1), "Có", "Không"), levels = c("Không", "Có")),
    nguongtnm_cat  = factor(ifelse(nguongtnm %in% c(1), "Có", "Không"), levels = c("Không", "Có")),
    hachviem_cat   = factor(ifelse(hachviem %in% c(1), "Có", "Không"), levels = c("Không", "Có")),
    Khitrong_cat   = factor(ifelse(Khitrong %in% c(1), "Có", "Không"), levels = c("Không", "Có")),
    dichtudo_cat   = factor(ifelse(dichtudo %in% c(1), "Có", "Không"), levels = c("Không", "Có")),
    Tuoi_cat       = factor(ifelse(nguongtuoi == 1, "Có", "Không"), levels = c("Không", "Có")),
    Soitrong_cat   = factor(ifelse(Soitrong %in% c(1), "Có", "Không"), levels = c("Không", "Có"))
  )

# 22.2 Chạy mô hình
fit_mv1 <- glm(GPB_num ~ dichkhutru_cat + nguongtnm_cat + AIR + 
                         hachviem_cat + Khitrong_cat + dichtudo_cat + 
                         Tuoi_cat + Soitrong_cat + dkruotthua + dmanhtrang,
               data = df_mv1, family = binomial)

# 22.3 Vẽ bảng cực sạch
table_315 <- fit_mv1 %>%
  tbl_regression(
    exponentiate = TRUE, 
    show_single_row = c(dichkhutru_cat, nguongtnm_cat, hachviem_cat, Khitrong_cat, dichtudo_cat, Tuoi_cat, Soitrong_cat),
    
    # Ép buộc hiển thị 2 chữ số thập phân để lấy được số 11,99
    estimate_fun = function(x) style_number(x, digits = 2),
    
    label = list(
      dichkhutru_cat ~ "Dịch khu trú quanh ruột thừa",
      nguongtnm_cat  ~ "Thâm nhiễm mỡ toàn bộ chu vi",
      AIR            ~ "Điểm AIR",
      hachviem_cat   ~ "Hạch viêm",
      Khitrong_cat   ~ "Khí trong lòng ruột thừa",
      dichtudo_cat   ~ "Dịch tự do ổ bụng",
      Tuoi_cat       ~ "Tuổi \u2265 45",
      Soitrong_cat   ~ "Sỏi trong lòng ruột thừa",
      dkruotthua     ~ "Đường kính ruột thừa",
      dmanhtrang     ~ "Bề dày thành manh tràng"
    ),
    pvalue_fun = function(x) style_pvalue(x, digits = 3)
  ) %>%
  modify_header(
    label = "**Biến số**",
    estimate = "**aOR**",
    ci = "**KTC 95%**",
    p.value = "**p**"
  ) %>%
  # Xóa các cột tiếng Anh dư thừa
  modify_column_hide(columns = any_of(c("ci_1", "ci_2", "conf.low", "conf.high"))) %>%
  bold_labels() %>%
  as_flex_table() %>%
  
  # Xóa toàn bộ ghi chú mặc định của phần mềm và chèn ghi chú chuẩn Việt Nam
  delete_part(part = "footer") %>%
  add_footer_lines("Ghi chú: Giá trị aOR, KTC 95% và p được ước lượng từ mô hình hồi quy logistic đa biến.") %>%
  italic(part = "footer") %>%
  font(fontname = "Times New Roman", part = "all") %>%
  fontsize(size = 11, part = "all")

# Hiển thị
table_315
```
```{r}
# ==============================================================
# 23. XUẤT BẢNG 3.16 & BẢNG 3.17 (SO SÁNH 2 MÔ HÌNH ĐA BIẾN)
# ==============================================================
# Cài đặt gói pROC nếu máy chưa có để tính diện tích dưới đường cong (AUC)
if(!require(pROC)) install.packages("pROC")

library(dplyr)
library(gtsummary)
library(flextable)
library(pROC)

# 23.1 Tiền xử lý dữ liệu: Nạp đầy đủ súng ống cho cả 2 mô hình
df_compare <- data_clean %>%
  select(GPB, dichkhutru, nguongtnm, AIR, nguongAIR, hachviem, Khitrong, 
         dichtudo, nguongtuoi, Soitrong, dkruotthua, dmanhtrang) %>%
  mutate(
    GPB_num = ifelse(GPB %in% c(1), 1, 0),
    
    # 7 biến định tính chung
    dichkhutru_cat = factor(ifelse(dichkhutru %in% c(1), "Có", "Không"), levels = c("Không", "Có")),
    nguongtnm_cat  = factor(ifelse(nguongtnm %in% c(1), "Có", "Không"), levels = c("Không", "Có")),
    hachviem_cat   = factor(ifelse(hachviem %in% c(1), "Có", "Không"), levels = c("Không", "Có")),
    Khitrong_cat   = factor(ifelse(Khitrong %in% c(1), "Có", "Không"), levels = c("Không", "Có")),
    dichtudo_cat   = factor(ifelse(dichtudo %in% c(1), "Có", "Không"), levels = c("Không", "Có")),
    Tuoi_cat       = factor(ifelse(nguongtuoi == 1, "Có", "Không"), levels = c("Không", "Có")),
    Soitrong_cat   = factor(ifelse(Soitrong %in% c(1), "Có", "Không"), levels = c("Không", "Có")),
    
    # 3 biến ĐÃ CẮT NGƯỠNG dành riêng cho Mô hình 2 (Bảng 3.16)
    AIR_cat = factor(ifelse(nguongAIR %in% c(1), "Có", "Không"), levels = c("Không", "Có")),
    dkrt_cat = factor(ifelse(dkruotthua > 11.5, "Có", "Không"), levels = c("Không", "Có")),
    mt_cat = factor(ifelse(dmanhtrang > 7.2, "Có", "Không"), levels = c("Không", "Có"))
  )

# 23.2 Chạy 2 mô hình
# Mô hình 1 (Hỗn hợp - Đã chạy ở Bảng 3.15)
fit_m1 <- glm(GPB_num ~ dichkhutru_cat + nguongtnm_cat + AIR + hachviem_cat + 
                        Khitrong_cat + dichtudo_cat + Tuoi_cat + Soitrong_cat + 
                        dkruotthua + dmanhtrang, data = df_compare, family = binomial)

# Mô hình 2 (Toàn bộ định tính - Dành cho Bảng 3.16)
fit_m2 <- glm(GPB_num ~ dichkhutru_cat + nguongtnm_cat + AIR_cat + dkrt_cat + 
                        mt_cat + dichtudo_cat + hachviem_cat + Khitrong_cat + 
                        Tuoi_cat + Soitrong_cat, data = df_compare, family = binomial)

# 23.3 Xuất BẢNG 3.16 (Mô hình 2)
table_316 <- fit_m2 %>%
  tbl_regression(
    exponentiate = TRUE, 
    show_single_row = everything(),
    estimate_fun = function(x) style_number(x, digits = 2),
    label = list(
      dichkhutru_cat ~ "Dịch khu trú quanh ruột thừa",
      nguongtnm_cat  ~ "Thâm nhiễm mỡ toàn bộ chu vi",
      AIR_cat        ~ "Điểm AIR \u2265 7",
      dkrt_cat       ~ "Đường kính ruột thừa > 11,5 mm",
      mt_cat         ~ "Bề dày thành manh tràng > 7,2 mm",
      dichtudo_cat   ~ "Dịch tự do ổ bụng",
      hachviem_cat   ~ "Hạch viêm",
      Khitrong_cat   ~ "Khí trong lòng ruột thừa",
      Tuoi_cat       ~ "Tuổi \u2265 45",
      Soitrong_cat   ~ "Sỏi trong lòng ruột thừa"
    ),
    pvalue_fun = function(x) style_pvalue(x, digits = 3)
  ) %>%
  modify_header(label = "**Biến số**", estimate = "**aOR**", ci = "**KTC 95%**", p.value = "**p**") %>%
  modify_column_hide(columns = any_of(c("ci_1", "ci_2", "conf.low", "conf.high"))) %>%
  bold_labels() %>%
  as_flex_table() %>%
  delete_part(part = "footer") %>%
  add_footer_lines("Ghi chú: Giá trị aOR, KTC 95% và p được ước lượng từ mô hình hồi quy logistic đa biến.") %>%
  italic(part = "footer") %>%
  font(fontname = "Times New Roman", part = "all") %>%
  fontsize(size = 11, part = "all")

# 23.4 Tính toán các chỉ số cho BẢNG 3.17
get_metrics <- function(model) {
  aic_val <- AIC(model)
  bic_val <- BIC(model)
  roc_obj <- roc(model$y, predict(model, type = "response"), quiet = TRUE)
  auc_val <- as.numeric(roc_obj$auc)
  # Tính McFadden Pseudo R2 thủ công để tránh rườm rà cài thêm package
  r2_val <- 1 - (model$deviance / model$null.deviance) 
  return(c(aic_val, bic_val, auc_val, r2_val))
}

m1_metrics <- get_metrics(fit_m1)
m2_metrics <- get_metrics(fit_m2)

df_317 <- data.frame(
  ChiSo = c("AIC", "BIC", "AUC", "Pseudo R\u00B2"),
  M1 = c(gsub("\\.", ",", sprintf("%.2f", m1_metrics[1])), gsub("\\.", ",", sprintf("%.2f", m1_metrics[2])),
         gsub("\\.", ",", sprintf("%.3f", m1_metrics[3])), gsub("\\.", ",", sprintf("%.3f", m1_metrics[4]))),
  M2 = c(gsub("\\.", ",", sprintf("%.2f", m2_metrics[1])), gsub("\\.", ",", sprintf("%.2f", m2_metrics[2])),
         gsub("\\.", ",", sprintf("%.3f", m2_metrics[3])), gsub("\\.", ",", sprintf("%.3f", m2_metrics[4])))
)

# 23.5 Xuất BẢNG 3.17 (So sánh hiệu suất)
table_317 <- flextable(df_317) %>%
  set_header_labels(
    ChiSo = "Chỉ số kiểm\nđịnh*",
    M1 = "Mô hình 1 (Kết hợp định\nlượng và định tính)",
    M2 = "Mô hình 2 (Toàn bộ biến định\ntính phân nhóm)"
  ) %>%
  bold(part = "header") %>%
  align(j = 1, align = "left", part = "all") %>%
  align(j = 2:3, align = "center", part = "all") %>%
  width(j = 1, width = 1.5) %>%
  width(j = 2:3, width = 2.2) %>%
  theme_booktabs() %>%
  add_footer_lines("*Chỉ số AIC/BIC được trích xuất từ hàm log-likelihood. Giá trị AUC được tính từ đường cong ROC và chỉ số Pseudo R\u00B2 được ước lượng theo phương pháp McFadden.") %>%
  italic(part = "footer") %>%
  font(fontname = "Times New Roman", part = "all") %>%
  fontsize(size = 11, part = "all")

# 23.6 In kết quả ra màn hình (Lần lượt 3.16 và 3.17)
table_316
table_317
```
```{r}
# ==============================================================
# 24. XUẤT BẢNG 3.18: PHÂN TÍCH ĐỘ NHẠY (MÔ HÌNH DỰ BÁO SỚM)
# ==============================================================
# Cài đặt gói broom nếu chưa có (dùng để rút trích dữ liệu mô hình siêu nhanh)
if(!require(broom)) install.packages("broom")

library(dplyr)
library(broom)
library(flextable)

# 24.1 Tiền xử lý dữ liệu: Tạo 2 bộ dữ liệu (Toàn bộ và Lọc độ nhạy)
df_base <- data_clean %>%
  mutate(
    GPB_num = ifelse(GPB %in% c(1), 1, 0),
    dichkhutru_cat = factor(ifelse(dichkhutru %in% c(1), "Có", "Không"), levels = c("Không", "Có")),
    nguongtnm_cat  = factor(ifelse(nguongtnm %in% c(1), "Có", "Không"), levels = c("Không", "Có")),
    AIR_cat        = factor(ifelse(nguongAIR %in% c(1), "Có", "Không"), levels = c("Không", "Có")),
    dkrt_cat       = factor(ifelse(dkruotthua > 11.5, "Có", "Không"), levels = c("Không", "Có")),
    mt_cat         = factor(ifelse(dmanhtrang > 7.2, "Có", "Không"), levels = c("Không", "Có")),
    dichtudo_cat   = factor(ifelse(dichtudo %in% c(1), "Có", "Không"), levels = c("Không", "Có")),
    hachviem_cat   = factor(ifelse(hachviem %in% c(1), "Có", "Không"), levels = c("Không", "Có")),
    Khitrong_cat   = factor(ifelse(Khitrong %in% c(1), "Có", "Không"), levels = c("Không", "Có")),
    Tuoi_cat       = factor(ifelse(nguongtuoi == 1, "Có", "Không"), levels = c("Không", "Có")),
    Soitrong_cat   = factor(ifelse(Soitrong %in% c(1), "Có", "Không"), levels = c("Không", "Có"))
  )

# Bộ n=397
df_full <- df_base 
# Bộ n=327 (Loại trừ áp xe, khí ngoài, sỏi ngoài, tắc ruột)
df_sens <- df_base %>% 
  filter(!(apxe == 1 | Khingoai == 1 | Soingoai == 1 | Tacruot == 1))

# 24.2 Chạy 2 mô hình (Luôn đưa đủ 10 biến vào chạy để aOR không bị sai lệch)
formula_m2 <- GPB_num ~ dichkhutru_cat + nguongtnm_cat + AIR_cat + dkrt_cat + 
                        mt_cat + dichtudo_cat + hachviem_cat + Khitrong_cat + 
                        Tuoi_cat + Soitrong_cat

fit_m2 <- glm(formula_m2, data = df_full, family = binomial)
fit_sens <- glm(formula_m2, data = df_sens, family = binomial)

# 24.3 Hàm định dạng chuỗi "aOR = X (p=Y)" chuẩn Việt Nam
format_res <- function(fit) {
  tidy(fit, exponentiate = TRUE) %>%
    filter(term != "(Intercept)") %>%
    mutate(
      aOR_str = gsub("\\.", ",", sprintf("%.2f", estimate)),
      # Xử lý p-value: nếu <0.001 thì bỏ dấu =, nếu không thì thêm dấu =
      p_str = ifelse(p.value < 0.001, "<0,001", gsub("\\.", ",", sprintf("=%.3f", p.value))),
      formatted = paste0("aOR = ", aOR_str, " (p", p_str, ")")
    ) %>%
    select(term, formatted)
}

res_m2 <- format_res(fit_m2) %>% rename(M2 = formatted)
res_sens <- format_res(fit_sens) %>% rename(Sens = formatted)

# 24.4 Ghép 2 bảng, đổi tên biến và chọn 7 biến cốt lõi để vẽ
final_res <- res_m2 %>%
  left_join(res_sens, by = "term") %>%
  mutate(
    BienSo = case_when(
      term == "dichkhutru_catCó" ~ "Dịch khu trú",
      term == "nguongtnm_catCó"  ~ "Thâm nhiễm mỡ toàn bộ chu vi",
      term == "AIR_catCó"        ~ "Điểm AIR \u2265 7",
      term == "dkrt_catCó"       ~ "Đường kính > 11,5 mm",
      term == "mt_catCó"         ~ "Dày thành manh tràng > 7,2 mm",
      term == "dichtudo_catCó"   ~ "Dịch tự do",
      term == "hachviem_catCó"   ~ "Hạch viêm",
      TRUE ~ term
    )
  ) %>%
  select(BienSo, M2, Sens) %>%
  # Chỉ giữ lại 7 biến như trong hình của bác sĩ
  filter(BienSo %in% c("Dịch khu trú", "Thâm nhiễm mỡ toàn bộ chu vi", "Điểm AIR \u2265 7", 
                       "Đường kính > 11,5 mm", "Dày thành manh tràng > 7,2 mm", 
                       "Dịch tự do", "Hạch viêm")) %>%
  # Sắp xếp đúng thứ tự từ trên xuống dưới
  mutate(BienSo = factor(BienSo, levels = c("Dịch khu trú", "Thâm nhiễm mỡ toàn bộ chu vi", 
                                            "Điểm AIR \u2265 7", "Đường kính > 11,5 mm", 
                                            "Dày thành manh tràng > 7,2 mm", 
                                            "Dịch tự do", "Hạch viêm"))) %>%
  arrange(BienSo)

# 24.5 Vẽ bảng bằng Flextable
table_318 <- flextable(final_res) %>%
  set_header_labels(
    BienSo = "Biến số dự báo",
    M2 = paste0("Mô hình 2 (n=", nrow(df_full), ")"),
    Sens = paste0("Mô hình dự báo sớm\n(n=", nrow(df_sens), ")")
  ) %>%
  bold(part = "header") %>%
  align(j = 1, align = "left", part = "all") %>%
  align(j = 2:3, align = "center", part = "all") %>%
  width(j = 1, width = 2.5) %>%
  width(j = 2:3, width = 2.0) %>%
  theme_booktabs() %>%
  add_footer_lines("Ghi chú: Giá trị aOR và p được ước lượng từ các mô hình hồi quy logistic đa biến.") %>%
  italic(part = "footer") %>%
  font(fontname = "Times New Roman", part = "all") %>%
  fontsize(size = 11, part = "all")

# Hiển thị
table_318
```

```{r}
# ==============================================================
# 25. XUẤT BẢNG 3.19: MÔ HÌNH RÚT GỌN SCAP (FINAL)
# ==============================================================
# Đảm bảo đã cài gói broom để trích xuất hệ số Beta siêu chuẩn
if(!require(broom)) install.packages("broom")

library(dplyr)
library(broom)
library(flextable)

# 25.1 Tiền xử lý dữ liệu: Chỉ nạp đúng 5 biến "tinh hoa"
df_scap <- data_clean %>%
  mutate(
    GPB_num = ifelse(GPB %in% c(1), 1, 0),
    dichkhutru_cat = factor(ifelse(dichkhutru %in% c(1), "Có", "Không"), levels = c("Không", "Có")),
    nguongtnm_cat  = factor(ifelse(nguongtnm %in% c(1), "Có", "Không"), levels = c("Không", "Có")),
    AIR_cat        = factor(ifelse(nguongAIR %in% c(1), "Có", "Không"), levels = c("Không", "Có")),
    dkrt_cat       = factor(ifelse(dkruotthua > 11.5, "Có", "Không"), levels = c("Không", "Có")),
    mt_cat         = factor(ifelse(dmanhtrang > 7.2, "Có", "Không"), levels = c("Không", "Có"))
  )

# 25.2 Chạy mô hình rút gọn
fit_scap <- glm(GPB_num ~ dichkhutru_cat + nguongtnm_cat + AIR_cat + dkrt_cat + mt_cat,
                data = df_scap, family = binomial)

# Tính khoảng tin cậy (Dùng Profile Likelihood cho kết quả sâu nhất)
ci_scap <- confint(fit_scap)

# 25.3 Rút trích và "nhào nặn" dữ liệu thành giao diện Word
res_scap <- tidy(fit_scap) %>%
  mutate(
    conf.low = ci_scap[, 1],
    conf.high = ci_scap[, 2],
    
    # Tính OR từ hệ số Beta
    OR_val = exp(estimate),
    CI_low = exp(conf.low),
    CI_high = exp(conf.high),
    
    # Định dạng chuẩn số thập phân Việt Nam
    HeSo = gsub("\\.", ",", sprintf("%.2f", estimate)),
    aOR = gsub("\\.", ",", sprintf("%.2f", OR_val)),
    KTC = paste0(gsub("\\.", ",", sprintf("%.2f", CI_low)), " - ", gsub("\\.", ",", sprintf("%.2f", CI_high))),
    p = ifelse(p.value < 0.001, "< 0,001", gsub("\\.", ",", sprintf("%.3f", p.value)))
  )

# 25.4 Chỉnh sửa chi tiết (Ẩn OR/p của Hằng số, xếp đúng thứ tự)
res_scap <- res_scap %>%
  mutate(
    # Hằng số không có aOR và KTC
    aOR = ifelse(term == "(Intercept)", "", aOR),
    KTC = ifelse(term == "(Intercept)", "", KTC),
    p = ifelse(term == "(Intercept)", "", p),
    
    DacDiem = case_when(
      term == "dichkhutru_catCó" ~ "Dịch khu trú quanh ruột thừa",
      term == "nguongtnm_catCó"  ~ "Thâm nhiễm mỡ toàn bộ chu vi",
      term == "AIR_catCó"        ~ "Điểm AIR \u2265 7",
      term == "dkrt_catCó"       ~ "Đường kính ruột thừa > 11,5 mm",
      term == "mt_catCó"         ~ "Bề dày thành manh tràng > 7,2 mm",
      term == "(Intercept)"      ~ "Hằng số",
      TRUE ~ term
    )
  ) %>%
  select(DacDiem, HeSo, aOR, KTC, p) %>%
  # Xếp hằng số xuống đáy bảng
  arrange(match(DacDiem, c("Dịch khu trú quanh ruột thừa", "Thâm nhiễm mỡ toàn bộ chu vi", 
                           "Điểm AIR \u2265 7", "Đường kính ruột thừa > 11,5 mm", 
                           "Bề dày thành manh tràng > 7,2 mm", "Hằng số")))

# 25.5 Kẻ bảng Flextable
table_319 <- flextable(res_scap) %>%
  set_header_labels(
    DacDiem = "Đặc điểm",
    HeSo = "Hệ số hồi\nquy",
    aOR = "OR hiệu\nchỉnh",
    KTC = "KTC 95%",
    p = "p"
  ) %>%
  bold(part = "header") %>%
  align(j = 1, align = "left", part = "all") %>%
  align(j = 2:5, align = "center", part = "all") %>%
  width(j = 1, width = 2.4) %>%
  width(j = 2:5, width = 1.0) %>%
  theme_booktabs() %>%
  add_footer_lines("Ghi chú: Giá trị OR hiệu chỉnh, KTC 95% và p được ước lượng từ mô hình hồi quy logistic đa biến sau khi đã loại bỏ các biến không đạt ý nghĩa thống kê.") %>%
  italic(part = "footer") %>%
  font(fontname = "Times New Roman", part = "all") %>%
  fontsize(size = 11, part = "all")

# Xuất bảng
table_319
```
```{r}
# ==============================================================
# 26. XUẤT BẢNG 3.20: ĐÁNH GIÁ ĐỘ PHÙ HỢP CỦA MÔ HÌNH (SCAP)
# ==============================================================
# Cài đặt gói tính Hosmer-Lemeshow nếu chưa có
if(!require(ResourceSelection)) install.packages("ResourceSelection")

library(dplyr)
library(ResourceSelection)
library(flextable)

# 26.1 Đảm bảo chạy lại mô hình SCAP (dùng lại df_scap từ Bước 25)
# Nếu df_scap đã có trong môi trường, ta chạy thẳng fit_scap
fit_scap <- glm(GPB_num ~ dichkhutru_cat + nguongtnm_cat + AIR_cat + dkrt_cat + mt_cat,
                data = df_scap, family = binomial)

# 26.2 Tính toán Kiểm định Hosmer-Lemeshow
# g=8 (chia 8 nhóm) thường được áp dụng khi mô hình có ít biến phân nhóm để ra df=6 giống SPSS
hl_test <- hoslem.test(fit_scap$y, fitted(fit_scap), g = 8) 
hl_chi <- hl_test$statistic
hl_df <- hl_test$parameter
hl_p <- hl_test$p.value

# 26.3 Tính toán Kiểm định Omnibus (Likelihood Ratio Test)
omni_chi <- fit_scap$null.deviance - fit_scap$deviance
omni_df <- fit_scap$df.null - fit_scap$df.residual
omni_p <- pchisq(omni_chi, omni_df, lower.tail = FALSE)

# 26.4 Tính McFadden's Pseudo R-squared
r2_mcfadden <- 1 - (fit_scap$deviance / fit_scap$null.deviance)

# 26.5 Hàm định dạng số và ký tự chuẩn Việt Nam
fmt_chi <- function(x) paste0("\u03C7\u00B2 = ", gsub("\\.", ",", sprintf("%.2f", x))) # Ký tự Chi-bình phương
fmt_p <- function(x) ifelse(x < 0.001, "< 0,001", gsub("\\.", ",", sprintf("%.3f", x)))
fmt_num <- function(x) gsub("\\.", ",", sprintf("%.2f", x))

# 26.6 Lắp ráp dữ liệu thành bảng
df_320 <- data.frame(
  KiemDinh = c("Độ phù hợp (Hosmer-Lemeshow)", 
               "Ý nghĩa tổng thể (Omnibus Test)", 
               "Mức độ giải thích (Pseudo R\u00B2 McFadden)"),
  HeSo = c(fmt_chi(hl_chi), fmt_chi(omni_chi), fmt_num(r2_mcfadden)),
  BacTuDo = c(as.character(hl_df), as.character(omni_df), "-"),
  P_val = c(fmt_p(hl_p), fmt_p(omni_p), "-")
)

# 26.7 Vẽ bảng bằng Flextable
table_320 <- flextable(df_320) %>%
  set_header_labels(
    KiemDinh = "Kiểm định / Chỉ số",
    HeSo = "Hệ số",
    BacTuDo = "Bậc tự do (df)",
    P_val = "p*"
  ) %>%
  bold(part = "header") %>%
  align(j = 1, align = "left", part = "all") %>%
  align(j = 2:4, align = "center", part = "all") %>%
  width(j = 1, width = 3.2) %>%
  width(j = 2:4, width = 1.2) %>%
  theme_booktabs() %>%
  add_footer_lines("*Giá trị p được tính toán thông qua kiểm định Omnibus và kiểm định Hosmer-Lemeshow") %>%
  italic(part = "footer") %>%
  font(fontname = "Times New Roman", part = "all") %>%
  fontsize(size = 11, part = "all")

# Hiển thị bảng
table_320
```
```{r}
# ==============================================================
# 28. XUẤT BẢNG 3.21: MA TRẬN NHẦM LẪN CỦA MÔ HÌNH HỒI QUY
# ==============================================================
# Đảm bảo cài gói officer để hỗ trợ kẻ dòng phụ cho flextable
if(!require(officer)) install.packages("officer")

library(dplyr)
library(flextable)
library(officer)

# 28.1 Trích xuất xác suất dự báo từ mô hình SCAP (fit_scap đã có ở bước 25)
# Nếu bác sĩ chưa chạy lại fit_scap trong phiên này, hãy chạy lại nó từ df_scap nhé
prob_preds <- predict(fit_scap, type = "response")

# Áp dụng ngưỡng cắt 0,5 (50%)
pred_class <- ifelse(prob_preds >= 0.5, 1, 0)
actual_class <- fit_scap$y

# Lập bảng chéo đếm số lượng ca bệnh (Confusion Matrix)
cm <- table(Actual = actual_class, Predicted = pred_class)

# 28.2 Trích xuất 4 ô giá trị cốt lõi
TN <- cm["0", "0"] # Không biến chứng thực tế - Không biến chứng dự báo
FP <- cm["0", "1"] # Không biến chứng thực tế - Có biến chứng dự báo (Dương tính giả)
FN <- cm["1", "0"] # Có biến chứng thực tế - Không biến chứng dự báo (Âm tính giả)
TP <- cm["1", "1"] # Có biến chứng thực tế - Có biến chứng dự báo

# Tính các tổng biên (hàng ngang, cột dọc)
total_actual_0 <- TN + FP
total_actual_1 <- FN + TP
total_pred_0 <- TN + FN
total_pred_1 <- FP + TP
total_all <- total_actual_0 + total_actual_1

# 28.3 Tạo Data Frame theo đúng giao diện Word
df_cm <- data.frame(
  Nhom = c("Không biến chứng (thực tế)", 
           "Viêm ruột thừa có biến chứng\n(thực tế)", 
           "Tổng cộng"),
  Pred_0 = c(TN, FN, total_pred_0),
  Pred_1 = c(FP, TP, total_pred_1),
  Total = c(total_actual_0, total_actual_1, total_all)
)

# 28.4 Vẽ và định dạng bảng bằng Flextable
table_321 <- flextable(df_cm) %>%
  # Cài đặt tiêu đề cột (\n để xuống dòng như hình gốc)
  set_header_labels(
    Nhom = "",
    Pred_0 = "Không biến chứng\n(dự báo)",
    Pred_1 = "Viêm ruột thừa\ncó biến chứng\n(dự báo)",
    Total = "Tổng\ncộng"
  ) %>%
  bold(part = "header") %>%
  
  # Căn lề
  align(j = 1, align = "left", part = "all") %>%
  align(j = 2:4, align = "center", part = "all") %>%
  
  # Điều chỉnh độ rộng cột sao cho cân đối giống hình
  width(j = 1, width = 2.4) %>%
  width(j = 2, width = 1.8) %>%
  width(j = 3, width = 1.8) %>%
  width(j = 4, width = 0.8) %>%
  
  # Kẻ khung chuẩn
  theme_booktabs() %>%
  
  # Kẻ thêm một đường ngang mảnh ở phía trên dòng "Tổng cộng" (dòng số 2)
  hline(i = 2, border = fp_border(color = "black", width = 1)) %>%
  
  # Chèn dòng Ghi chú
  add_footer_lines("Ghi chú: Các tần số được trích xuất từ ma trận phân loại với ngưỡng xác suất cắt mặc định là 0,5") %>%
  italic(part = "footer") %>%
  
  # Đồng bộ Font
  font(fontname = "Times New Roman", part = "all") %>%
  fontsize(size = 11, part = "all")

# Hiển thị bảng
table_321
```
```{r}
# ==============================================================
# 29. XUẤT BẢNG: CÁC CHỈ SỐ CHẨN ĐOÁN CỦA MÔ HÌNH SCAP
# ==============================================================
library(dplyr)
library(flextable)

# 29.1 Lấy lại 4 giá trị từ Ma trận nhầm lẫn ở bước trước
TP <- 126  # True Positive (Có BC thực tế & dự báo Có BC)
TN <- 198  # True Negative (Không BC thực tế & dự báo Không BC)
FP <- 34   # False Positive (Không BC thực tế nhưng dự báo Có BC)
FN <- 39   # False Negative (Có BC thực tế nhưng dự báo Không BC)
Total <- TP + TN + FP + FN

# 29.2 Tính toán các chỉ số (%)
Sens <- (TP / (TP + FN)) * 100
Spec <- (TN / (TN + FP)) * 100
PPV  <- (TP / (TP + FP)) * 100
NPV  <- (TN / (TN + FN)) * 100
Acc  <- ((TP + TN) / Total) * 100

# Hàm đổi dấu chấm thành phẩy và giữ 1 chữ số thập phân
fmt_pct <- function(x) gsub("\\.", ",", sprintf("%.1f", x))

# 29.3 Tạo bảng dữ liệu
df_metrics <- data.frame(
  ChiSo = c("Độ nhạy (Sensitivity)",
            "Độ đặc hiệu (Specificity)",
            "Giá trị tiên đoán dương (PPV)",
            "Giá trị tiên đoán âm (NPV)",
            "Độ chính xác (Accuracy)"),
  GiaTri = c(fmt_pct(Sens), fmt_pct(Spec), fmt_pct(PPV), fmt_pct(NPV), fmt_pct(Acc))
)

# 29.4 Vẽ bảng chuẩn Word
table_metrics <- flextable(df_metrics) %>%
  set_header_labels(
    ChiSo = "Chỉ số chẩn đoán",
    GiaTri = "Giá trị (%)"
  ) %>%
  bold(part = "header") %>%
  align(j = 1, align = "left", part = "all") %>%
  align(j = 2, align = "center", part = "all") %>%
  width(j = 1, width = 3.5) %>%
  width(j = 2, width = 1.5) %>%
  theme_booktabs() %>%
  add_footer_lines("Ghi chú: Các chỉ số được tính toán tại ngưỡng xác suất cắt (cutoff) mặc định là 0,5.") %>%
  italic(part = "footer") %>%
  font(fontname = "Times New Roman", part = "all") %>%
  fontsize(size = 11, part = "all")

# Hiển thị
table_metrics
```
```{r}
# ==============================================================
# 30. VẼ BIỂU ĐỒ 3.7: PHÂN BỐ XÁC SUẤT DỰ BÁO (MIRROR HISTOGRAM)
# ==============================================================
library(dplyr)
library(ggplot2)

# 30.1 Trích xuất xác suất dự báo từ mô hình SCAP (fit_scap)
# Đảm bảo fit_scap đã được chạy ở bước 25
prob_preds <- predict(fit_scap, type = "response")

# 30.2 Tạo Data Frame chứa xác suất và phân nhóm thực tế
df_plot <- data.frame(
  XacSuat = prob_preds,
  GPB_thucte = factor(fit_scap$y, 
                      levels = c(0, 1), 
                      labels = c("Không biến chứng", "Viêm ruột thừa có biến chứng"))
)

# 30.3 Vẽ biểu đồ đối xứng bằng ggplot2
plot_37 <- ggplot(df_plot, aes(x = XacSuat, fill = GPB_thucte)) +
  
  # Cột hướng lên cho nhóm "Viêm ruột thừa có biến chứng" (GPB = 1)
  geom_histogram(data = filter(df_plot, GPB_thucte == "Viêm ruột thừa có biến chứng"),
                 aes(y = after_stat(count)), 
                 binwidth = 0.02, color = "white", linewidth = 0.2) +
  
  # Cột hướng xuống cho nhóm "Không biến chứng" (GPB = 0) bằng cách thêm dấu TRỪ (-) vào count
  geom_histogram(data = filter(df_plot, GPB_thucte == "Không biến chứng"),
                 aes(y = -after_stat(count)), 
                 binwidth = 0.02, color = "white", linewidth = 0.2) +
  
  # Vẽ đường ranh giới cắt 0,5 (màu đỏ, nét đứt dày)
  geom_vline(xintercept = 0.5, color = "#e41a1c", linetype = "dashed", linewidth = 1.2) +
  
  # Tùy chỉnh màu sắc y hệt bản gốc
  scale_fill_manual(values = c(
    "Không biến chứng" = "#84c6bc",            # Màu xanh mint nhạt
    "Viêm ruột thừa có biến chứng" = "#1c5145" # Màu xanh rêu đậm
  )) +
  
  # Cấu hình trục Y (Hiển thị số dương cho cả 2 chiều lên/xuống)
  scale_y_continuous(
    breaks = seq(-75, 75, by = 25), 
    labels = abs, # Hàm abs biến số âm thành số dương khi hiển thị
    limits = c(-60, 45) # Ép khoảng giới hạn (cột dưới dài hơn cột trên)
  ) +
  
  # Cấu hình trục X (Giữ nguyên các mốc 0.00, 0.25, 0.50, 0.75)
  scale_x_continuous(
    breaks = c(0, 0.25, 0.5, 0.75), 
    labels = c("0.00", "0.25", "0.50", "0.75"),
    limits = c(-0.02, 1.02)
  ) +
  
  # Gắn nhãn các trục và chú giải
  labs(
    x = "Xác suất dự đoán (Predicted probability)",
    y = "Số lượng bệnh nhân (Count)",
    fill = "Kết quả giải phẫu bệnh"
  ) +
  
  # Định dạng giao diện tối giản, sạch sẽ
  theme_minimal() +
  theme(
    legend.position = "bottom", # Đưa chú giải xuống đáy
    legend.title = element_text(face = "bold", margin = margin(r = 10)),
    axis.title.x = element_text(margin = margin(t = 15)),
    axis.title.y = element_text(margin = margin(r = 15)),
    panel.grid.minor = element_blank(), # Bỏ các lưới mờ phụ
    panel.grid.major.x = element_line(color = "grey90"), # Làm mờ đường kẻ dọc
    panel.grid.major.y = element_line(color = "grey90")  # Làm mờ đường kẻ ngang
  )

# Hiển thị biểu đồ
plot_37
```
```{r}
# ==============================================================
# 31. XUẤT BẢNG 3.23: LỢI ÍCH RÒNG CỦA MÔ HÌNH SCAP (TỪ DCA)
# ==============================================================
library(dplyr)
library(flextable)

# 31.1 Trích xuất dữ liệu xác suất và kết cục thực tế
# Đảm bảo prob_preds và fit_scap đã có sẵn từ các bước trước
N <- nrow(data_clean)
actual_pos <- sum(fit_scap$y == 1) # Tổng số ca có biến chứng
actual_neg <- sum(fit_scap$y == 0) # Tổng số ca không biến chứng

# 31.2 Thiết lập 4 ngưỡng quyết định lâm sàng cần khảo sát
pt_seq <- c(0.10, 0.30, 0.50, 0.80)
labels_seq <- c("10% (Ngưỡng nhạy)",
                "30% (Ngưỡng trung bình)",
                "50% (Ngưỡng thận trọng)",
                "80% (Ngưỡng chắc chắn)")

results_nb <- data.frame()

# 31.3 Vòng lặp tính Lợi ích ròng (Net Benefit) tại từng ngưỡng
for(i in 1:length(pt_seq)) {
  pt <- pt_seq[i]
  lbl <- labels_seq[i]
  
  # Tính trọng số phạt dương tính giả: w = pt / (1 - pt)
  w <- pt / (1 - pt)
  
  # A. Lợi ích ròng "Can thiệp tất cả" (Treat All)
  nb_all <- (actual_pos / N) - (actual_neg / N) * w
  
  # B. Lợi ích ròng "Không can thiệp" (Treat None) luôn = 0
  
  # C. Lợi ích ròng của Mô hình SCAP
  pred_class <- ifelse(prob_preds >= pt, 1, 0)
  TP <- sum(pred_class == 1 & fit_scap$y == 1) # True Positive tại ngưỡng pt
  FP <- sum(pred_class == 1 & fit_scap$y == 0) # False Positive tại ngưỡng pt
  
  nb_model <- (TP / N) - (FP / N) * w
  
  # Hàm định dạng: làm tròn 2 chữ số, đổi dấu chấm thành phẩy
  fmt_num <- function(x) {
    if(x == 0) return("0")
    res <- sprintf("%.2f", x)
    return(gsub("\\.", ",", res))
  }
  
  # Lưu vào bảng
  results_nb <- rbind(results_nb, data.frame(
    NguyCo = lbl,
    NB_All = fmt_num(nb_all),
    NB_None = "0",
    NB_Model = fmt_num(nb_model)
  ))
}

# 31.4 Vẽ và định dạng Bảng 3.23 bằng Flextable
table_323 <- flextable(results_nb) %>%
  set_header_labels(
    NguyCo = "Nguy cơ chấp nhận\nphẫu thuật",
    NB_All = "Lợi ích ròng của\n\"Can thiệp tất cả\"",
    NB_None = "Lợi ích ròng của\n\"Không can thiệp\"",
    NB_Model = "Lợi ích ròng của\nMô hình SCAP"
  ) %>%
  bold(part = "header") %>%
  align(j = 1, align = "left", part = "all") %>%
  align(j = 2:4, align = "center", part = "all") %>%
  width(j = 1, width = 2.0) %>%
  width(j = 2:4, width = 1.6) %>%
  theme_booktabs() %>%
  add_footer_lines("*Các giá trị lợi ích ròng được tính toán thông qua thuật toán phân tích đường cong quyết định") %>%
  italic(part = "footer") %>%
  font(fontname = "Times New Roman", part = "all") %>%
  fontsize(size = 11, part = "all")

# Hiển thị bảng
table_323
```
```{r}
# ==============================================================
# 32. TÍNH ĐIỂM SCAP VÀ VẼ ĐƯỜNG CONG ROC (THANG ĐIỂM 11 ĐIỂM)
# ==============================================================
library(pROC)
library(dplyr)

# 32.1 Tính điểm SCAP (0 - 11 điểm) cho từng bệnh nhân 
df_score <- data_clean %>%
  mutate(
    GPB_num = ifelse(GPB %in% c(1), 1, 0),
    
    # Ép cắt ngưỡng và gán điểm chuẩn xác 100% theo Bảng 3.24
    Score_DichKhuTru = ifelse(dichkhutru %in% c(1), 3, 0),
    Score_TNM        = ifelse(nguongtnm %in% c(1), 3, 0),
    Score_AIR        = ifelse(nguongAIR %in% c(1), 2, 0),
    Score_DKRT       = ifelse(dkruotthua > 11.5, 2, 0),
    Score_MT         = ifelse(dmanhtrang > 7.2, 1, 0),
    
    # Cộng dồn thành Tổng điểm SCAP
    SCAP_Score = Score_DichKhuTru + Score_TNM + Score_AIR + Score_DKRT + Score_MT
  )

# 32.2 Khởi tạo đường cong ROC cho Thang điểm SCAP
roc_score <- roc(df_score$GPB_num, df_score$SCAP_Score, quiet = TRUE)

# 32.3 Rút trích giá trị AUC và Khoảng tin cậy 95%
auc_val <- as.numeric(auc(roc_score))
ci_val <- ci(roc_score)

# Đổi dấu chấm thành dấu phẩy cho bản vẽ
auc_text <- paste0("AUC = ", gsub("\\.", ",", sprintf("%.3f", auc_val)))

# ==============================================================
# 32.4 Vẽ Biểu đồ 3.11 (Bản chuẩn tỷ lệ vuông 1:1, Trục số đẹp)
# ==============================================================

# Ép khung hình đồ thị luôn luôn là hình vuông (square)
par(pty = "s")

plot(roc_score,
     legacy.axes = TRUE,  # Đã tự động chuyển trục thành 0 -> 1
     col = "#f03b20",     # Màu đỏ y hệt bản gốc
     lwd = 2,
     xlab = "Tỷ lệ dương tính giả (1 - Độ đặc hiệu)",
     ylab = "Tỷ lệ dương tính thật (Độ nhạy)",
     xaxt = "n", # Tắt trục X mặc định bị lỗi số dài
     yaxt = "n") # Tắt trục Y mặc định bị lỗi số dài

# Vẽ lại trục X và Y với các mốc tiến dần từ 0.0 đến 1.0
axis(1, at = seq(0, 1, by = 0.2), labels = c("0.0", "0.2", "0.4", "0.6", "0.8", "1.0"))
axis(2, at = seq(0, 1, by = 0.2), labels = c("0.0", "0.2", "0.4", "0.6", "0.8", "1.0"))

# Gắn chữ AUC
legend("bottomright",
       legend = auc_text,
       text.col = "#f03b20",
       text.font = 2,
       bty = "n")
```
```{r}
# ==============================================================
# 35. BẢNG 3.25 (CÔNG THỨC) VÀ THỐNG KÊ BẢNG 3.26 (PHÂN TĂNG)
# ==============================================================
library(dplyr)
library(flextable)

# --------------------------------------------------------------
# PHẦN 1: TẠO BẢNG 3.25 DỰA TRÊN CÔNG THỨC HỒI QUY CỦA ĐIỂM SỐ
# --------------------------------------------------------------
# Chạy mô hình hồi quy logistic lấy Tổng điểm SCAP làm biến độc lập
fit_score_model <- glm(GPB_num ~ SCAP_Score, data = df_score, family = binomial)

# Tạo khung điểm từ 0 đến 11
df_325 <- data.frame(SCAP_Score = 0:11)

# Dự báo xác suất dựa trên công thức toán học (Mượt mà 100%)
df_325$Prob <- predict(fit_score_model, newdata = df_325, type = "response") * 100

# Trình bày dữ liệu
df_325_format <- df_325 %>%
  mutate(
    Diem = paste0(SCAP_Score, " điểm"),
    NguyCo = paste0(gsub("\\.", ",", sprintf("%.1f", Prob)), "%")
  ) %>%
  select(Diem, NguyCo)

# Vẽ Bảng 3.25 bằng Flextable
table_325 <- flextable(df_325_format) %>%
  set_header_labels(
    Diem = "Tổng điểm SCAP",
    NguyCo = "Ước tính nguy cơ biến chứng (%)"
  ) %>%
  bold(part = "header") %>%
  align(j = 1, align = "left", part = "all") %>%
  align(j = 2, align = "center", part = "all") %>%
  width(j = 1, width = 2) %>%
  width(j = 2, width = 2.5) %>%
  theme_booktabs() %>%
  add_footer_lines("Ghi chú: Tỷ lệ nguy cơ được ước lượng dựa trên hàm số phân bố xác suất logistic của thang điểm.") %>%
  italic(part = "footer") %>%
  font(fontname = "Times New Roman", part = "all") %>%
  fontsize(size = 11, part = "all")

# Hiển thị Bảng 3.25
table_325

# --------------------------------------------------------------
# PHẦN 2: TÍNH TOÁN CÁC CHỈ SỐ CHO BẢNG 3.26 (PHÂN TẦNG NGUY CƠ)
# Do thang điểm tăng lên 11, ta giả định chia 3 nhóm: 
# Thấp (0-3 đ), Trung bình (4-6 đ), Cao (7-11 đ). 
# Bác sĩ có thể tự thay đổi số 3 và 6 trong code nếu muốn đổi ngưỡng.
# --------------------------------------------------------------
nguong_thap <- 3
nguong_cao <- 7

cat("\n======================================================\n")
cat("(PHÂN TẦNG NGUY CƠ)\n")
cat("======================================================\n\n")

# 1. Nhóm Nguy cơ thấp (0 - 3 điểm)
# -> Dùng điểm cắt >= 4 để loại trừ (Rule-out)
pred_thap <- ifelse(df_score$SCAP_Score >= (nguong_thap + 1), 1, 0)
TP_t <- sum(pred_thap == 1 & df_score$GPB_num == 1)
FN_t <- sum(pred_thap == 0 & df_score$GPB_num == 1)
TN_t <- sum(pred_thap == 0 & df_score$GPB_num == 0)
FP_t <- sum(pred_thap == 1 & df_score$GPB_num == 0)

Se_thap <- (TP_t / (TP_t + FN_t)) * 100
NPV_thap <- (TN_t / (TN_t + FN_t)) * 100
Prob_thap <- mean(df_score$GPB_num[df_score$SCAP_Score <= nguong_thap]) * 100

cat(sprintf("1. NGUY CƠ THẤP (0 - %d điểm):\n", nguong_thap))
cat(sprintf("- Xác suất biến chứng trung bình: %.1f%%\n", Prob_thap))
cat(sprintf("- Độ nhạy (Se) đạt: %.1f%%\n", Se_thap))
cat(sprintf("- Giá trị tiên đoán âm (NPV) đạt: %.1f%%\n\n", NPV_thap))

# 2. Nhóm Nguy cơ cao (7 - 11 điểm)
# -> Dùng điểm cắt >= 7 để chẩn đoán xác định (Rule-in)
pred_cao <- ifelse(df_score$SCAP_Score >= nguong_cao, 1, 0)
TP_c <- sum(pred_cao == 1 & df_score$GPB_num == 1)
FN_c <- sum(pred_cao == 0 & df_score$GPB_num == 1)
TN_c <- sum(pred_cao == 0 & df_score$GPB_num == 0)
FP_c <- sum(pred_cao == 1 & df_score$GPB_num == 0)

Sp_cao <- (TN_c / (TN_c + FP_c)) * 100
PPV_cao <- (TP_c / (TP_c + FP_c)) * 100
Prob_cao <- mean(df_score$GPB_num[df_score$SCAP_Score >= nguong_cao]) * 100

cat(sprintf("2. NGUY CƠ CAO (%d - 11 điểm):\n", nguong_cao))
cat(sprintf("- Xác suất biến chứng trung bình: %.1f%%\n", Prob_cao))
cat(sprintf("- Độ đặc hiệu (Sp) đạt: %.1f%%\n", Sp_cao))
cat(sprintf("- Giá trị tiên đoán dương (PPV) đạt: %.1f%%\n\n", PPV_cao))

# 3. Nhóm Nguy cơ trung bình (4 - 6 điểm)
Prob_tb <- mean(df_score$GPB_num[df_score$SCAP_Score > nguong_thap & df_score$SCAP_Score < nguong_cao]) * 100
cat(sprintf("3. NGUY CƠ TRUNG BÌNH (%d - %d điểm):\n", nguong_thap + 1, nguong_cao - 1))
cat(sprintf("- Xác suất biến chứng trung bình: %.1f%%\n", Prob_tb))
```

